臺灣高等法院刑事判決　　　　　　　　99年度上訴字第2953號
上　訴　人　臺灣桃園地方法院檢察署檢察官
上　訴　人
即　被　告　廖少恒
選任辯護人　鄭凱鴻律師
上　訴　人
即　被　告　陳仲瑋
　　　　　　　　　　　信箱
指定辯護人　本院公設辯護人　李廣澤
上　訴　人
即　被　告　陳慧如
選任辯護人　賀華谷律師
上　訴　人
即　被　告　彭道博
指定辯護人　高素真律師
上列上訴人因被告違反毒品危害防制條例案件，不服臺灣桃園地
方法院98年度訴字第1020號，中華民國99年4月2日、99年5月27
日第一審判決（起訴案號：臺灣桃園地方法院檢察署98年度偵字
第6744號、第12960號、第15895號、第16605號、第18174號、第
18406號、第20830號、98年度少連偵字第51號、第80號、第102
號、第103號），提起上訴，本院判決如下：
    主  文
上訴駁回。
    事  實
一、廖少恒明知愷他命（Ketamine，俗稱K 他命）係毒品危害防
    制條例所公告列管之第三級毒品，依法不得販賣，竟基於意
    圖營利而販賣第三級毒品愷他命之犯意，先以愷他命每公克
    新臺幣（下同）300 元之價格，於不詳時、地，販入數量不
    詳之愷他命後，旋於下列時、地，依下列方法、價格、數量
    ，販售予下列之人，其中(一)(二)部分，係指示陳仲瑋送交愷他
    命予李盈潔，(五)(六)部分，則係指示陳慧如送交愷他命予陳仲
    瑋（詳細販賣之時間、地點，交易使用之行動電話、對象，
    交易愷他命之數量、價格等均詳下述）：
  (一)民國98年3 月17日，李盈潔致電向廖少恒表示欲購買愷他命
    ，經與廖少恒達成交易合意後，廖少恒即指示陳仲瑋前往李
    盈潔位於桃園縣中壢市英雄鎮社區之住處附近，以新臺幣（
    下同）400 元之價格，販售交付愷他命1 包（重量約1 公克
    ）予李盈潔（陳仲瑋係以幫助之犯意參與交付毒品之販賣第
    三級毒品構成要件行為），其後，廖少恒再向李盈潔收取40
    0 元之對價。
  (二)98年3 月下旬某日，李盈潔致電向廖少恒表示欲購買愷他命
    ，經與廖少恒達成交易合意後，廖少恒即指示陳仲瑋前往李
    盈潔上揭中壢市英雄鎮社區之住處附近，以400 元之價格，
    販售交付愷他命1 包（重量約1 公克）予李盈潔（陳仲瑋係
    以幫助之犯意參與交付毒品之販賣第三級毒品構成要件行為
    ），其後，廖少恒再向李盈潔收取400 元之對價。
  (三)98年5 月12日晚間11時4 分16秒許（起訴書記載98年5 月間
    某日，應予補充特定），李盈潔以0000000000號行動電話撥
    打廖少恒持用之0000000000號行動電話，向廖少恒表示欲購
    買愷他命1 公克，經廖少恒應允而達成交易合意後，李盈潔
    旋委由陳仲瑋代其至廖少恒位於桃園縣桃園市○○路99號16
    樓之4 住處（下稱桃園市○○路住處），當場交付廖少恒40
    0 元之對價，廖少恒即以400 元之價格，販賣交付愷他命1
    包（愷他命重量約1 公克）予陳仲瑋，由陳仲瑋攜回交予李
    盈潔。
  (四)98年5 月16日凌晨1 時6 分27秒許（起訴書誤載98年5 月上
    旬某日），陳仲瑋以0000000000號行動電話撥打廖少恒持用
    之0000000000號行動電話，向廖少恒表示欲購買愷他命1 公
    克，經廖少恒應允而達成交易合意後，陳仲瑋旋至廖少恒桃
    園市○○路住處，廖少恒即以400 元之價格，販賣交付愷他
    命1 包（重量約1 公克）予陳仲瑋，並向陳仲瑋收取400 元
    之對價。
  (五)98年5 月中旬某日，陳仲瑋撥打電話向廖少恒表示欲購買愷
    他命，經與廖少恒約定交易數量愷他命1 公克、交易價格40
    0 元後，陳仲瑋旋即前往廖少恒桃園市○○路住處樓下，廖
    少恒即指示陳慧如下樓交付愷他命1 包（愷他命重量約1 公
    克）予陳仲瑋，並收取400 元之對價（陳慧如係以幫助之犯
    意參與交付毒品及收取對價之販賣第三級毒品構成要件行為
    ）。
  (六)98年5 月下旬某日，陳仲瑋撥打電話向廖少恒表示欲購買愷
    他命，經與廖少恒約定交易數量愷他命1 公克、交易價格40
    0 元後，陳仲瑋旋即前往廖少恒桃園市○○路住處樓下，廖
    少恒即指示陳慧如下樓交付愷他命1 包（愷他命重量約1 公
    克）予陳仲瑋，並收取400 元之對價（陳慧如係以幫助之犯
    意參與交付毒品及收取對價之販賣第三級毒品構成要件行為
    ）。
  (七)98年5 月31日晚間11時25分54秒許（起訴書誤載98年6 月上
    旬某日），陳仲瑋以00-0000000號電話撥打廖少恒所持用00
    00000000號行動電話，向廖少恒表示欲購買愷他命，經廖少
    恒應允而達成交易合意後，陳仲瑋旋至廖少恒桃園市○○路
    住處，廖少恒即以400 元之價格，販賣交付愷他命1 包（愷
    他命重量約1 公克）予陳仲瑋，並向陳仲瑋收取400 元之對
    價。
  (八)98年5 月12日凌晨2 時15分21秒許（起訴書誤載為98年5 月
    上旬某日），陳仲庭以0000000000號行動電話撥打廖少恒所
    使用0000000000號行動電話，向廖少恒表示欲購買愷他命，
    經與廖少恒達成交易合意，陳仲庭旋至廖少恒桃園市○○路
    住處，廖少恒即以400 元之價格，販賣交付愷他命1 公克予
    陳仲庭，並收取400 元之對價。
  (九)98年5 月13日晚間8 時57分27秒許（起訴書誤載為98年5 月
    10日），陳仲庭以0000000000號行動電話撥打廖少恒所使用
    0000000000號行動電話，向廖少恒表示欲購買愷他命，經與
    廖少恒達成交易合意，陳仲庭旋至廖少恒桃園市○○路住處
    樓下，廖少恒即以400 元之價格，販賣交付愷他命1 公克予
    陳仲庭，惟該400 元之對價迄未收取。
  (十)98年5 月14日晚間11時43分24秒許（起訴書誤載為98年5 月
    15日），陳仲庭以0000000000號行動電話撥打廖少恒所使用
    0000000000號行動電話，向廖少恒表示欲購買愷他命，經與
    廖少恒達成交易合意，陳仲庭旋至廖少恒桃園市○○路住處
    樓下，廖少恒即以400 元之價格，販賣交付愷他命1 公克予
    陳仲庭，惟該400 元之對價迄未收取。
  (十一)98年6 月5 日，陳仲庭以電話向廖少恒表示欲購買愷他命，
    經與廖少恒達成交易合意，陳仲庭旋至廖少恒桃園市○○路
    住處樓下，廖少恒即以400 元之價格，販賣交付愷他命1 公
    克予陳仲庭，惟該400 元之對價迄未收取。
  (十二)98年6 月7 日晚間8 時許（起訴書記載98年6 月7 日晚上，
    應予補充），少年詹○均（真實姓名年籍詳卷）前往廖少恒
    桃園市○○路住處，向廖少恒表示欲購買愷他命，廖少恒即
    以1,000 元之價格，販賣交付愷他命2 包（每包重量各約1
    公克）予詹○均，並當場收取1, 000元之對價。
  (十三)98年5 月20日晚間10時49分57秒（起訴書記載為98年5 月下
    旬某日，應予補充），郭鎮宇以友人詹○均所有0000000000
    號行動電話撥打廖少恒所使用0000000000號行動電話，向廖
    少恒表示欲購買愷他命，經與廖少恒達成交易合意後，廖少
    恒即指示具有共同意圖營利而販賣第三級毒品愷他命犯意聯
    絡之某真實姓名年籍不詳之成年男子，至桃園縣桃園市○○
    路武陵高中對面之大樓1 樓，以500 元之價格，販賣交付愷
    他命1 包（重量約1 公克）予郭鎮宇，並向郭鎮宇收取500
    元之對價。
  (十四)98年6 月6 日晚間9 時許，郭鎮宇致電向廖少恒表示欲購買
    愷他命，經與廖少恒達成交易合意後，廖少恒即指示具有共
    同意圖營利而販賣第三級毒品愷他命犯意聯絡之某真實姓名
    年籍不詳之成年男子，至廖少恒桃園市○○路住處樓下，以
    500 元之價格，販賣交付愷他命1 包（重量約1 公克）予郭
    鎮宇，並向郭鎮宇收取500 元之對價。
  (十五)97年12月中旬某日，陳振興前往廖少恒桃園市○○路住處，
    向廖少恒表示欲購買愷他命，廖少恒即以400 元之價格，販
    賣交付愷他命1 包（重量約0.7 公克）予陳振興，並當場收
    取400元之對價。
二、廖少恒明知愷他命（Ketamine，俗稱K 他命）係毒品危害防
    制條例所公告列管之第三級毒品，依法不得轉讓，竟基於轉
    讓第三級毒品愷他命之犯意，先後分別於如附表二所示之時
    、地，無償提供如附表二所示之愷他命陳振興施用。
三、嗣警對廖少恒所使用上揭行動電話實施監聽結果，發現廖少
    恒涉有前開販賣愷他命罪嫌，乃持臺灣桃園地方法院核發之
    搜索票，於98年6月9日上午6時10分許，至廖少恒桃園市○
    ○路住處實施搜索，扣得如附表四編號1所示其所有供事實
    欄一(三)(四)(七)至(十)(十三)販賣愷他命所用之0000000000號行動電話
    1支、如附表四編號2所示其所有供事實欄一販賣愷他命所用
    之磅秤2個、附表四編號3所示其所有供事實欄一販賣愷他命
    所用之剩餘分裝袋、如附表四編號4所示其販賣剩餘之愷他
    命45包（驗餘淨重45.03公克，外包裝袋45只總重5.45公克
    ），及其所有與本案無關之如附表五編號1所示之物；另於
    同日凌晨4時40分許，警持拘票至桃園縣復興鄉奎輝村嘎色
    鬧8號拘提陳仲瑋到案時，對其實施附帶搜索，自其身上扣
    得非其所有且與本案無關之如附表五編號2所示之物。
四、彭道博明知愷他命（Ketamine，俗稱K他命）係毒品危害防
    制條例所公告列管之第三級毒品，依法不得販賣，竟基於意
    圖營利而販賣第三級毒品愷他命之犯意，分別為下列行為：
  (一)民國98年1 月7 日下午4 時48分40秒許（起訴書誤載為97年
    12月間某日），真實年籍姓名不詳綽號「阿國」成年男子（
    下稱「阿國」，起訴書誤載購毒者為桑旭凱）於桃園縣龜山
    鄉○○路○ 段1170號3 樓15室桑旭凱房內，以0000000000號
    行動電話撥打彭道博所持用之0000000000號電話，向彭道博
    表示欲購買愷他命1 包，因彭道博表示1 包愷他命價錢為新
    臺幣（下同）400 元，阿國乃委請桑旭凱於電話中向彭道博
    講價，彭道博遂要「阿國」面議交易，迨「阿國」至彭道博
    位於上址3 樓7 室房間，彭道博即以300 元之價格販賣交付
    第三級毒品愷他命1 包（含袋重約0.6 公克）予阿國，並向
    其收取300 元之對價。
  (二)於98年1 月7 日後至同年2 月間某日晚上某時許（起訴書誤
    載為98年2 月間某日），阿國再度前往上址3 樓15室桑旭凱
    房間內，表示欲向彭道博購買愷他命施用，桑旭凱仍請阿國
    自己前往彭道博房間交易，阿國遂至上址3 樓7 室彭道博房
    間，向彭道博洽購愷他命，彭道博即以300 元之價格販售交
    付第三級毒品愷他命1 包（毛重約0.6 公克）予阿國（起訴
    書誤載購毒者為桑旭凱），並收取300 元之對價。
  (三)適有陳文龍（70年2 月5 日生）將於98年2 月5 日晚上舉辦
    慶生派對施用毒品，彭道博獲悉有施用毒品惡習之陳文龍生
    日已到，竟於98年2 月5 日下午2 時17分許，以其持有之00
    00000000號行動電話撥打0000000000號電話向陳文龍兜售搖
    頭丸，經陳文龍表示欲購買愷他命，彭道博乃表示渠備有充
    足之愷他命，陳文龍遂表示再於晚上電話通知欲購買愷他命
    之數量；當晚11時35分29秒許，陳文龍委由真實姓名年籍不
    詳成年女子以0000000000號電話撥打上開彭道博持用門號通
    知彭道博，確認欲購買愷他命之數量為10包，彭道博即以3,
    000 元價格販售第三級毒品愷他命10包（每包含袋重約0.7
    公克愷他命價格為300 元）予陳文龍，並約定交易地點在桃
    園縣桃園市○○路上之皇冠汽車旅館808 號房、價款後付，
    彭道博旋依約將愷他命如數送交該旅館房間內予陳文龍，並
    當場先收取1,000 元之部分對價，賒欠餘款2,000 元，嗣彭
    道博翌日急催未果，迄未收取。
五、案經桃園縣政府警察局移送臺灣桃園地方法院檢察署檢察官
    偵查起訴。
    理  由
壹、程序部分
一、按軍事審判法第5 條第1 項前段係規定：犯罪在任職服役前
    者，發覺在任職服役中者，始依本法追訴審判。反之，若犯
    罪及發覺均在任職服役前，即應歸由普通法院審判，最高法
    院86年度臺非字著有判決可資參照；經查，被告陳仲瑋於98
    年12月16日入伍服役，有其個人兵籍資料查詢結果可稽。是
    於98年3 月17日、3 月下旬某日本案犯罪時，被告陳仲瑋非
    現役軍人；且本件犯罪之發覺，係警方依對共犯廖少恒施以
    監聽所得資料，於98年6 月9 日對共犯廖少恒實施搜索，並
    於同日拘提被告陳仲瑋到案，被告陳仲瑋於同日警詢中即坦
    認依廖少恒指示送交愷他命之情，有其警詢筆錄在卷可稽（
    見偵C1卷第122 頁），復經證人李盈潔於98年7 月7 日檢察
    官訊問時指證被告陳仲瑋送交愷他命之情節，有偵訊筆錄在
    卷可按（見偵A6卷第122 頁），故於發覺被告陳仲瑋本件犯
    罪時，渠亦非現役軍人，揆諸前揭說明，法院就本件有審判
    權，合先敘明。
二、次按，有偵查犯罪職權之公務員，依通訊保障及監察法規定
    ，聲請核發通訊監察書所監聽之錄音內容，為實施刑事訴訟
    法程序公務員依法定程序取得之證據。又依該監聽錄音譯成
    文字，其所製作之譯文，乃監聽錄音內容之顯示，倘當事人
    對於該譯文內容之同一性或真實性發生爭執或有所懷疑時，
    法院固應依刑事訴訟法第165 條之1 第2 項規定勘驗該監聽
    錄音踐行調查證據程序，以確保內容之真實、同一，惟當事
    人如已承認該錄音譯文之內容屬實，即依刑事訴訟法第159
    條之5 第1 項規定具證據能力，而法院復已就該譯文依法踐
    行調查證據程序者，該通訊監察之譯文，自得採為論斷之依
    據（最高法院99年台上字第1803號、99年度台上字第400 號
    判決參照）。本件被告廖少恒、彭道博及其等辯護人對於卷
    附之通訊監察書、通訊監察譯文係被告廖少恒通話所使用，
    或被告彭道博與桑旭凱、陳文龍等人之對話，並不爭執（見
    原審卷一第237頁、第275頁反面、卷三第15至16頁、卷四第
    69頁），原審於審判期日就上揭證據，亦依法踐行調查證據
    之程序，被告廖少恒、彭道博及其辯護人就該部分均表示無
    意見（見原審卷四第282、284至285頁、卷四第70頁），於
    辯論終結前，均未就所載通訊監察程序或譯文有何聲請調查
    之事項（見原審卷四第283頁、第70頁），顯已賦予被告廖
    少恒、彭道博充分辯駁該項證據證明力之機會，自得採為對
    被告廖少恒、彭道博論罪之基礎，合先敘明。
三、按被告以外之人於審判外之言詞或書面陳述，除法律有規定
    外，不得作為證據，刑事訴訟法第159 條第1 項定有明文，
    是被告以外之人於審判外之言詞或書面陳述，除非法律別有
    規定者，否則不得作為證據，是證人李盈潔、陳仲瑋、巫金
    格、陳仲庭、郭鎮宇、少年詹○均於警詢之陳述，經被告廖
    少恒之辯護人爭執其證據能力（見原審卷一第237、250 頁
    ），證人廖少恒、陳仲瑋於警詢之陳述，經被告陳慧如之辯
    護人爭執證據能力（見原審卷第二第176頁反面），因檢察
    官並未舉證證明該證述有何較可信之特別情況，且為證明犯
    罪事實所必要之情形，依刑事訴訟法第159條第1項之規定，
    上開證人於警詢之陳述，分別對被告廖少恒、陳慧如不得作
    為證據。
四、按被告以外之人於偵查中向檢察官所為陳述，除顯有不可信
    之情況者外，得為證據，同法第159 條之1 第2 項定有明文
    。偵查中對被告以外之人（包括證人、鑑定人、告訴人、被
    害人及共同被告）所為之偵查筆錄，或被告以外之人檢察官
    所提之書面陳述，性質上均屬傳聞證據。惟現階段刑事訴訟
    法規定檢察官代表國家偵查犯罪、實施公訴，依法其有訊問
    被告、證人及鑑定人之權，證人、鑑定人且須具結，而實務
    運作時，檢察官偵查中向被告以外之人所取得之陳述，原則
    上均能遵守法律規定，不致違法取供，其可信度極高，職是
    ，被告以外之人前於偵查中已具結而為證述，除反對該項供
    述得具有證據能力之一方，已釋明「顯有不可信之情況」之
    理由外，不宜以該證人未能於審判中接受他造之反對詰問為
    由，即遽指該證人於偵查中之陳述不具有證據能力。被告廖
    少恒之辯護人爭執證人李盈潔、陳仲瑋、巫金格、陳仲庭、
    郭鎮宇、少年詹○均於檢察官偵查中所為陳述之證據能力（
    見原審卷一第237、250頁），被告陳慧如之辯護人爭執證人
    廖少恒、陳仲瑋於檢察官偵查中所為陳述之證據能力（見原
    審卷二第176頁反面），然查上開證人於檢察官偵查中所為
    之陳述，未曾提及檢察官在偵查時有不法取供之情形，而反
    對該項供述具有證據能力之被告廖少恒之辯護人、被告陳慧
    如之辯護人，亦未釋明上開供述有顯不可信之情況，且上開
    證人復於原審審理中到庭經對質詰問，已為合法之調查，依
    上說明，其等於偵查中證言自具有證據能力。
五、被告彭道博及辯護人對卷內公訴人所提出之證據資料，除爭
    執證人陳文龍、桑旭凱於警詢陳述無證據能力外，對於其餘
    證據均不爭執證據能力（見原審卷一第274頁反面），是除
    證人陳文龍、桑旭凱於警詢陳述，本院認為依刑事訴訟法第
    159條第1項規定應無證據能力外，其餘本件認定事實所引用
    之下列卷內卷證資料（包含人證與文書證據、物證等證據）
    之證據能力，檢察官及被告、辯護人於原審審理時均不爭執
    （見原審卷一第275頁反面、卷四第70頁），且並無證據證
    明係公務員違背法定程序所取得；又卷內之各項文書證據，
    亦無刑事訴訟法第159條之4第1款、第2款顯有不可信之情況
    ，而不得作為證據之情形，均認有證據能力。
六、其餘本件認定事實所引用之下列卷證資料（包含人證與文書
    證據、物證等證據）之證據能力，檢察官及被告廖少恒、陳
    仲瑋、陳慧如及其等辯護人於原審審理時均不爭執（見原審
    卷一第237頁、卷二第176頁反面、卷四第280至283 頁），
    且無證據證明係公務員違背法定程序所取得；又卷內之各項
    文書證據，亦無刑事訴訟法第159條之4第1款、第2款顯有不
    可信而不得作為證據之情形，故均認有證據能力。
貳、實體部分
一、事實欄一犯行
  (一)上開犯罪事實，業據被告廖少恒於警詢、偵訊、原審審理中
    坦承不諱（見偵A6卷第65、121頁、偵C4卷第21、22頁、偵J
    卷第24、25頁，原審卷一第24頁、卷二第37頁、第252頁、
    卷三第141頁、142頁反面、原審卷四第283至285頁），被告
    陳仲瑋就事實欄一(一)、(二)犯行亦於警詢、偵訊、原審準備程
    序、審理中始終坦認在卷（見偵C1卷第122頁反面、偵C3 卷
    第184頁、偵C4卷第258頁、原審卷二第176、252、253、254
    頁、卷三第134、135、137、141頁）；核與證人李盈潔、陳
    仲庭、詹○均、郭鎮宇、陳振興分別於偵訊、原審審理中結
    證情節證述相符，並有被告廖少恒所使用0000000000號門號
    之通訊監察書、通訊監察譯文、查獲現場及毒品照片共7 張
    、搜索票、桃園縣政府警察局98年6月9日搜索扣押筆錄、扣
    押物品目錄表等書證在卷可稽（見偵J卷第246至288頁），
    及如附表附表四編號1、2、3、4所示之物扣案可證；而附表
    四編號4所示白色結晶物45包，經送臺灣檢驗科技股份有限
    公司以EIA酵素免疫分析法初步鑑驗，並以GC/MS氣相層析/
    質譜儀法確認檢驗結果，確呈愷他命陽性反應，有該公司98
    年7月16日編號UL/2009/7018 6號濫用藥物檢驗報告1紙在卷
    可稽（見偵J卷第327頁），經原審送內政部警政署刑事警察
    局就其內容數量詳細鑑驗結果：(一)經檢視均為白色細晶體，
    外觀型態均相似，編號B1至B45，驗前毛重50.58公克，包裝
    塑膠袋總重約5.45公克；(二)隨機抽取B45鑑定，淨重2.59 公
    克，取0.10公克鑑析用罄，餘2.49公克，檢出第三級毒品愷
    他命成分，純度約99％；(三)依據抽測純度值，推估編號B1至
    B45均含愷他命之驗前總純質淨重約44.67公克，有內政部警
    政署刑事警察局98年12月16日刑鑑字第0980167141號鑑定書
    在卷可稽（見原審卷四第191頁，驗前毛重50.58－外包裝袋
    重5.45－鑑析用罄0. 10公克＝驗餘淨重45.03公克），足認
    被告廖少恒、陳仲瑋前揭具任意性之自白核與事實相符，而
    屬可信。另查：
  １就事實欄一(一)、(二)犯行
  (1)據證人李盈潔於偵訊、原審審理時結證明確（見偵A6卷第37
    、38、64、122頁、原審卷二第245至252頁），證稱：「我
    有向廖少恒買愷他命，數量是每包愷他命1克，價錢是每包
    愷他命400元」、「（問：妳於偵訊中證稱，98年3月17日、
    18日，妳打電話給廖少恒向他買1包愷他命400元，廖少恒請
    陳仲瑋送愷他命給妳，妳再把錢交給陳仲瑋給陳仲瑋給廖少
    恒，又在98年3月下旬，妳打電話給廖少恒要向他買1包400
    到500元的愷他命，廖少恒請陳仲瑋送愷他命給妳，妳再把
    錢請陳仲瑋拿給廖少恒，地點都是在中壢英雄鎮社區之住處
    ，是否實在？）我有打電話給廖少恒，廖少恒請陳仲瑋送…
    但我記得錢我都是跟廖少恒結算…廖少恒有請陳仲瑋轉交愷
    他命給我，這2次我都有拿到愷他命，每次數量都是1包愷他
    命，價格是400元至500元之間」、「98年3月17日、98年3月
    下旬這2次，當時我住在中壢市英雄鎮社區，我當時已經懷
    有陳仲庭的小孩，當時陳仲瑋沒有跟我們同住，…我確定這
    2次我向廖少恒買愷他命，廖少恒將愷他命交由陳仲瑋送到
    中壢英雄鎮社區給我」、「（問：這2次是你請陳仲瑋幫你
    向廖少恒買愷他命，還是妳向廖少恒買愷他命，廖少恒再委
    由陳仲瑋拿愷他命來給你？）是廖少恒叫陳仲瑋拿愷他命來
    給我的」、「這2次的愷他命我都拿到也施用完了，錢也都
    付清給廖少恒了」、「廖少恒的確在98年3月份有賣給我2次
    愷他命，又在98年5月份賣給我1次愷他命」、「我印象中98
    年3月間我住在中壢英雄鎮社區時廖少恒有賣給我愷他命2次
    」（見原審卷二第245頁、第247頁、第248頁反面、第250頁
    反面、第251頁反面、第252頁），歷偵審一致，併衡以李盈
    潔與被告廖少恒、陳仲瑋2人均無怨隙，身為陳仲瑋胞兄陳
    仲庭之同居女友，為陳仲庭生育一子，復曾與陳仲瑋同住之
    親誼（見原審卷二第248頁、卷三第136頁反面），不致誣攀
    被告廖少恒、陳仲瑋，所述應屬可信。
  (2)且據被告陳仲瑋於警詢、偵訊、原審及本院審理中一致自白
    在卷（見偵C1卷第122頁、偵C3卷第184頁、偵C4卷第258 頁
    ，原審卷二第176頁，第253頁反面、第252頁、本院99年12
    月29日審判程序筆錄），並具結證稱：「廖少恒有在98年3
    月17日、3月下旬請我拿愷他命給李盈潔，，當時廖少恒跟
    我說，李盈潔有打電話給他，要向他買愷他命，廖少恒就叫
    我拿愷他命過去給李盈潔」（見原審卷二第253頁反面）、
    「這2次我送去給李盈潔的愷他命各是1克，價金是李盈潔跟
    廖少恒算，我知道這2次愷他命價金都是400元」、「是廖少
    恒與李盈潔在電話中聯絡，廖少恒只是叫我把愷他命送過去
    給李盈潔」、「我是在98年3月份幫廖少恒送愷他命給李盈
    潔」、「98年3月17日、3月下旬這2次，李盈潔有與廖少恒
    通過電話，是廖少恒交代我要將愷他命交給李盈潔，愷他命
    不是我的，我也不敢亂賣」（見原審卷三第134、135、137
    、141 頁），衡以被告陳仲瑋就其涉案情節詳實供認而無推
    諉之情（僅係其辯護人就法律評價係幫助犯或正犯有所爭執
    ），所述自可憑信。
  (3)復據被告廖少恒於偵訊、原審審理時自白在卷（見偵A6 卷
    第65頁、原審卷三第142頁反面），坦認：「（問：你有無
    在98年3月17日，以400元之價格販賣販賣愷他命1包予李盈
    潔，並指示陳仲瑋將愷他命送至中壢英雄鎮社區交給李盈潔
    ？）有」、「（問：你有無在98年3月下旬，以400元之價格
    販賣販賣愷他命1包予李盈潔，並指示陳仲瑋將愷他命送至
    中壢英雄鎮社區交給李盈潔？）有」等語（見原審卷四第28
    3頁反面、第284頁），雖一度翻稱：李盈潔住在中壢英雄鎮
    社區當時她懷孕，所以我沒有賣愷他命云云（見原審卷三第
    141頁、卷四第284頁反面），顯係飾卸之詞，無可採信。稽
    上各節，被告廖少恒、陳仲瑋上揭犯行，事證明確。
  ２就事實欄一(三)犯行
  (1)業據證人李盈潔於偵訊、原審審理時證述明確，並指證：「
    98年5月底我剛生產完，我住在桃園市○○街租屋處，我打
    電話給廖少恒要向他買愷他命，我說我會請陳仲瑋幫我送錢
    去給廖少恒，請廖少恒將愷他命交給陳仲瑋拿來給我，錢是
    400元到500元之間」（見原審卷二第248頁）、「我是98 年
    5月1日生產，我確定這次我是自己打電話向廖少恒買的，是
    以0920開頭的電話打的」、「這次的愷他命我已經拿到也施
    用完了，錢也付清給廖少恒了」等語（見原審卷二第250頁
    、第251頁反面）。
  (2)並有被告廖少恒所使用0000000000號電話，經警監聽蒐得李
    盈潔以0000000000號電話撥打上揭門號向被告廖少恒購買愷
    他命、達成交易合意之監聽內容為佐，有上開門號通訊監察
    書及通訊監察譯文在卷可按（見偵J 卷第255 頁），細觀渠
    等通話內容（98年5 月12日晚間11時04分16秒許之電話內容
    ，下稱對話）
    李盈潔：你在家嗎？
    廖少恒：對呀。
    李盈潔：我叫瑋瑋過去跟你拿1。
    廖少恒：好。
    證人李盈潔就對話內容，詳細指陳：是我跟廖少恒的對話
    ，是我向廖少恒購買1 包愷他命，「1 」是1 克愷他命的意
    思，因為廖少恒販賣的愷他命1 包就是1 克，這次是我叫陳
    仲瑋幫我去向廖少恒拿愷他命，因為我在坐月子沒有出門，
    這次錢我是拿給陳仲瑋轉交給廖少恒，是陳仲瑋去幫我向廖
    少恒拿愷他命並同時把錢交給廖少恒的等語（見原審卷二第
    250頁），且被告廖少恒亦承認對話係李盈潔向其購毒，
    坦認：「（問：現警方提示你使用0000000000號行動電話於
    98年5月12日23時04分16秒）與李盈潔持用陳仲庭所有之00
    00000000號行動電話通訊監察譯文，李盈潔向你購買何毒品
    ？你於何時、地賣多少數量給她？）是李盈潔向我購買愷他
    命，時間就是上述時間，地點是在我桃園市○○路住處，是
    賣1包給她，價格為每包新臺幣400元」等語（見偵J卷第24
    頁），再自白：這是李盈潔向我購買愷他命，「1」就是指1
    克愷他命等語，足認事證明確，其一度推稱：這次好像是用
    欠的云云（見原審卷四第284頁），亦無可採。
  ３就事實欄一(四)(七)犯行
    業據證人陳仲瑋於偵訊、原審審理時結證明確（見偵C3 卷
    第183頁、原審卷二第253至254頁、卷三第134至140頁），
    並有被告廖少恒所使用0000000000號電話，經警監聽蒐得陳
    仲瑋以電話撥打上揭門號向被告廖少恒購買愷他命、達成交
    易合意之監聽內容為佐，有上開門號通訊監察書及通訊監察
    譯文在卷可按（見偵J卷第257、273頁），細觀渠等通話內
    容：
  (1)（98年5 月16日凌晨1 時06分27秒，陳仲瑋以0000000000號
    電話撥打至被告廖少恒持用之0000000000號通話內容，下稱
    對話）
    陳仲瑋：廖哥？
    廖少恒：嗯。
    陳仲瑋：我在你家樓下，我上去跟你拿「一件」。
    廖少恒：誰？
    陳仲瑋：仲瑋。
    廖少恒：仲瑋？
    陳仲瑋：嗯。
    廖少恒：好。
    陳仲瑋：我叫子豪上去拿。
    廖少恒：你說誰？
    陳仲瑋：子豪，那弟弟你有看過。
    廖少恒：子豪？
    陳仲瑋：對。
    廖少恒：好啦。
  (2)（98年5 月31日晚間11時25分54秒，陳仲瑋以00-0000000電
    話撥打至被告廖少恒持用之0000000000號通話內容，下稱對
    話）
    陳仲瑋：過去跟你拿東西喔。
    廖少恒：你誰？
    陳仲瑋：仲瑋。
    廖少恒：幾個？
    陳仲瑋：我在樓下。
  (3)參諸證人陳仲瑋就對話內容，詳細指陳：是我向買愷他命
    ，因為我開車不能停在廖少恒住處樓下，因為剛開始沒有車
    位，那個地方會拖吊，所以我叫子豪幫我上去向廖少恒拿愷
    他命，這次我向廖少恒購買1 件愷他命，1 件就是1 克的愷
    他命，但後來我有找到車位，所以我把車子停好後再跟子豪
    一起上去廖少恒16樓住處，廖少恒就交付1 包愷他命，我就
    把400 元現金當場給廖少恒等語，復就對話之內容，證稱
    ：是當時我在廖少恒復興路住處樓下，我用警衛的電話打給
    廖少恒，這次我要向廖少恒買1 包400 元的愷他命，這次我
    有上去16樓之4 向廖少恒買到1 包愷他命，是廖少恒將這包
    愷他命交給我的，400元我當場就拿給廖少恒了等語（見原
    審卷三第140頁），應屬真實可信。被告廖少恒此部分販毒
    事證，亦至明確。
  ４就事實欄一(五)、(六)犯行
  (1)業據被告廖少恒於警詢、偵訊、原審審理中迭認不諱（見偵
    A6卷第121頁、偵J卷第25頁、原審卷四第284頁反面、第285
    頁），核與證人陳仲瑋於偵訊、原審審理時結證情節相符（
    見偵C3卷第183頁、偵C4卷第261頁），又查：
  證人陳仲瑋於偵訊中結證稱：「我到廖少恒住處買愷他命，
    廖少恒不在，就會由陳慧如交給我」（見偵C3卷第183 頁）
    ，就其時間、地點、交易過程，更詳細證稱：陳慧如有在98
    年5 月中旬、下旬交付愷他命給我，是在陳慧如與廖少恒位
    於復興路的住處，我有將錢交給陳慧如，陳慧如知道那是愷
    他命等語（見偵C4卷第261 頁）。
  其審理中再證稱：「我有跟廖少恒買愷他命」（見原審卷二
    第254頁）、「98年5月中旬、下旬這2次，是陳慧如拿愷他
    命給我，是廖少恒叫陳慧如拿給我…，我在電話中跟廖少恒
    講我要跟他買愷他命，1件愷他命重量1克的價錢是400元，
    我跟廖少恒講完電話後，我就去廖少恒、陳慧如他們位於桃
    園縣桃園市○○路的住處，陳慧如就拿1小包愷他命給我，
    這2次的情形都是這樣，陳慧如這2次拿給我的愷他命都是以
    透明夾鍊袋包裝，買來的愷他命我都用完了」、「陳慧如與
    廖少恒在一起1、2個月左右，陳慧如就知道我有在用愷他命
    」、「98年5月中旬、下旬這2次我跟廖少恒買愷他命當時，
    陳慧如應該知道我有在用愷他命」、「我與廖少恒、陳慧如
    有同住一陣子，當時我有幫廖少恒送過很多次愷他命，時間
    是從97年到98年4、5月，因此廖少恒有時會請我用愷他命，
    但後來我沒有跟廖少恒、陳慧如他們住在一起，因為廖少恒
    與我姊陳慧如會吵架，我會因此與廖少恒起口角衝突，我與
    廖少恒關係開始變的不好，所以我去跟我哥陳仲庭、李盈潔
    他們住，而廖少恒認為我對他不禮貌，我的做人處事不好，
    我與廖少恒關係開始變的不好，廖少恒就不再請我愷他命，
    我只好拿現金跟廖少恒買愷他命」、「我有在廖少恒桃園市
    ○○路住處用過愷他命，廖少恒有在場…，我是認識廖少恒
    才開始用愷他命的，…我想陳慧如應該知道我有在用愷他命
    」、「這2次我有當陳慧如的面確認完之後，才把錢交給陳
    慧如，2次都是這樣」、「（問：所以你這2次都有將錢交給
    陳慧如？）對，400元，她應該知道是我向廖少恒買愷他命
    的價金」（見原審卷三第135至136頁），所述被告廖少恒、
    陳慧如販毒之情，十分明確。
  比對證人陳慧如供證：是廖少恒叫我不知道拿什麼東西給陳
    仲瑋，陳仲瑋有將錢交給我等語（見偵C4卷第261 頁），所
    陳關於愷他命之交付、價金之收取，均係由廖少恒指示陳慧
    如所為之客觀情節，2人所述互核一致。
  又陳仲瑋所述自98年4 、5 月以後，因廖少恒不再免費提供
    ，其須以現金向廖少恒購買愷他命之情節，復有事實欄一(四)
    (七)所載電話內容之通訊監察譯文可稽，信而有徵。凡此事證
    ，均足認被告廖少恒前揭具任意性之自白，核與事實相符，
    而屬可信。
  (2)被告陳慧如固坦承於事實欄一(五)、(六)所載時、地，先後2 次
    依廖少恒指示交付愷他命予陳仲瑋之客觀事實，惟矢口否認
    有何共同販賣愷他命犯行，辯稱：這2 次愷他命均係裝在煙
    盒內，我不知道是愷他命云云（見偵C4卷，原審卷二第175
    頁反面、卷三第141頁、卷四第283頁反面），然查，被告陳
    慧如如何於上揭時、地，先後2次將以透明夾鍊袋包裝之愷
    他命交付陳仲瑋，並向其收取價金之情，已據證人陳仲瑋偵
    訊、審理中一致堅證在卷，被告陳慧如於偵查中亦坦認確有
    交付愷他命並同時收取現金之客觀行為在卷，衡以被告陳慧
    如係陳仲瑋之親表姊，關係匪淺，陳仲瑋先前又與陳慧如、
    廖少恒同住桃園市○○路住處甚久，並在該處施用愷他命，
    且該2次陳仲瑋均有當面向陳慧如面前確認愷他命後交付價
    金，被告陳慧如應無不知為愷他命之理，且由證人陳仲瑋對
    於陳慧如犯行多所有迴護之情形以觀（見原審卷三第137 頁
    反面、第139、141頁），足認陳仲瑋不致誣攀。況愷他命價
    格昂貴，查緝甚嚴，被告廖少恒為達販賣交付毒品之目的，
    自無可能向陳慧如隱瞞愷他命之事，使不知情之陳慧如持愷
    他命外出，而願承擔所涉販毒重罪之不法犯行遭人發覺之風
    險。是被告陳慧如所辯，顯係飾卸之詞，不足採信，其犯行
    事證已臻明確，亦堪認定。
  (3)至關於事實欄一編號(六)之犯罪時間，證人陳仲瑋指證係在98
    年5 月下旬某日，此部分應採較有利於被告陳慧如之時間認
    定，即98年5 月20日毒品危害防制條例第4 條第3 項規定修
    正公布前（即生效日98年5 月22日之前）之98年5 月下旬某
    日（至於被告廖少恒，因被告廖少恒自白犯罪，依新法第17
    條第2 項減刑，則比較新舊法後，應適用較有利之新法，故
    此犯罪時間之認定並無不利於被告廖少恒），允宜敘明。
  ５就事實欄一(八)(九)(十)(十一)犯行
  (1)業據被告廖少恒於警詢、偵訊、原審審理中自白不諱（見偵
    C4 卷第22頁、偵J卷第24頁，原審卷二第37頁、37頁反面、
    卷四第285頁），核與證人陳仲庭於偵訊、審理時結證相符
    （見偵C3卷第12頁、偵J卷第93、94頁，原審卷二第34至37
    頁），其於原審證述：「我有在98年5月上旬到中旬這個時
    間，3次到廖少恒桃園市○○路住處附近向廖少恒買愷他命
    ，都是各買1包愷他命，價格是400元到500元之間，差不多1
    、2天就用完了，我記得其中第1次我有交現金給廖少恒，後
    面2、3次我身上沒有錢，我在98年6月5日這次再向廖少恒買
    了1包愷他命，用完這包愷他命沒多久，我就在98年6月9日
    被抓了，所以後面這幾次的錢我都還沒有補給廖少恒」（見
    原審卷二第34至37頁），與經警監聽被告廖少恒所使用0000
    000000號電話，蒐得陳仲庭以0000000000號、0000000000號
    電話撥打上揭門號向被告廖少恒購買愷他命、達成交易合意
    之監聽內容互核相符（見上開門號通訊監察書及通訊監察譯
    文，偵J卷第254至256頁）。
  (2)細觀渠等通話內容：
  （於98年5 月12日凌晨2 時15分21秒許，陳仲庭以00000000
    00號撥打至被告廖少恒使用之0000000000號之通話內容，下
    稱對話）
    陳仲庭：廖哥？
    廖少恒：嗯。
    陳仲庭：我要那個半個男人
    廖少恒：半個男人？
    陳仲庭：嗯。
    廖少恒：你說「汽水」喔？
    陳仲庭：對，「汽水」。
    廖少恒：好。
    陳仲庭：你方便過來嗎，還是我過去？
    廖少恒：你過來啊。
    陳仲庭：我過去喔？
    廖少恒：嗯。
    陳仲庭： 好啦。
  （於98年5 月13日晚間8 時57分27秒許，陳仲庭以00000000
    00號撥打至被告廖少恒使用之0000000000號之通話內容，下
    稱對話）
    陳仲庭：廖哥在哪？
    廖少恒：蛤？
    陳仲庭：方便跟你拿「1」嗎？
    廖少恒：什麼東西？
    陳仲庭：1張「男人」。
    廖少恒：「汽水」喔？
    陳仲庭：嗯。
    廖少恒：過來啊。
    陳仲庭：好。
  （於98年5 月14日晚間11時43分24秒許，陳仲庭以00000000
    00號撥打至被告廖少恒持用之0000000000號之通話內容，下
    稱對話）
    陳仲庭：廖哥，睡覺嗎？
    廖少恒：對呀。
    陳仲庭： 我跟你拿一件「褲子」喔。
    廖少恒：好。
  參諸證人陳仲庭就對話之內容，指陳：「是我向廖少恒買
    愷他命，『汽水』是指愷他命，98年5 月12日這次交易地點
    是在廖少恒復興路住處樓下，這次的數量是1 克愷他命，這
    次的錢400 元到500 元我已經交給廖少恒了」等語，並就對
    話內容，再證稱：「『汽水』一樣是指愷他命，『一張』
    是指1,000 元，這次是我到廖少恒復興路住處樓下向他購買
    2 包愷他命」，就對話之內容，證稱：「『褲子』是指愷
    他命，這次我到廖少恒復興路住處樓下向他購買1 包愷他命
    」等語，更證稱：「我記得我前面1 、2 次有拿錢給廖少恒
    ，後面幾次我身上沒有錢，所以就先欠著」等語（見原審卷
    二第36、37頁）；與被告廖少恒坦認對話中「汽水」、「褲
    子」均指愷他命（見偵J卷第28、29頁）相符；稽上各情，
    足認陳仲庭所述應屬真實無訛。
  (3)98年6 月5 日交易情節，並有陳仲庭於施用該次所購愷他命
    後，經警於98年6 月9 日下午1 時10分許對之採尿送驗結果
    ，確呈愷他命陽性反應乙情足徵（見偵J 卷第220 至228 頁
    之桃園縣政府刑事警察大隊被採尿人尿液暨毒品真實姓名與
    編號對照表、檢體監管紀錄表、臺灣檢驗科技股份有限公司
    濫用藥物尿液檢驗報告各1 紙），亦堪認定；被告廖少恒亦
    自承：「我販賣給陳仲庭就是98年6 月5 日這次」等語（見
    原審卷二第37頁反面），事證灼然至明。
  (4)至證人陳仲庭雖就98年5 月13日、14日、98年6 月5 日之價
    金究否已經交付，先後不一（見原審卷二第36頁反面、第37
    頁），被告廖少恒堅稱：除了第1次我有收到錢外，其他3次
    的錢尚未收到（見原審卷二第37頁，證人陳仲庭亦當庭解釋
    ：我記得前面1、2次我有拿錢給廖少恒，後面幾次我身上沒
    有錢，所以就先欠著等語（見原審卷二第37頁），互核一致
    ，爰認定98年5月13日、14日、98年6月5日之價金尚未收取
    。
  ６就事實欄一(十二)犯行
  (1)業據證人詹○均於偵訊、原審審理中結證明確（見偵C3卷第
    176頁、偵A6卷第118頁），證稱：我記得我在98年6月9日為
    警查獲前，我有於98年6月7日有在廖少恒桃園市○○路住處
    向廖少恒購買愷他命，我是跟國中同學湯學廉一起去找廖少
    恒，因為這次的愷他命是我跟湯學廉要施用的，我叫湯學廉
    在樓下等，我到16樓找廖少恒，是以1,000元向廖少恒購買2
    包愷他命，有當場一手交錢、一手交貨，這次愷他命買來後
    我已經施用完了，我在98年6月9日經警採尿的結果就是我98
    年6月7日這次向廖少恒購買愷他命後施用之結果等語（見原
    審卷二第210頁、213頁）。
  (2)核與證人湯學廉所證：我有抽K 煙，是跟廖少恒買的，是在
    98年6 月7 日晚上8 點，在廖少恒家樓下，我朋友詹○均去
    跟廖少恒交易的，買了1,000 元的愷他命，是我跟詹○均一
    起出錢買的等語相符（見偵C3卷第173 頁）。
  (3)而詹○均所述於98年6 月7 日向被告廖少恒購買愷他命後施
    用等情，復與詹○均於98年6 月9 日下午1 時50分許為警採
    尿送驗結果確呈愷他命陽性反應之結果相符，有桃園縣政府
    警察局刑事警察大隊被採尿人尿液暨毒品真實姓名與編號對
    照表、檢體監管紀錄表、臺灣檢驗科技股份有限公司濫用藥
    物尿液檢驗報告各1紙在卷可稽（見偵J卷第232至234頁）。
  (4)復據被告廖少恒於警詢、偵訊、原審審理時自白屬實（見偵
    J 卷第25頁、偵A6卷第65頁、原審卷四第285頁），供認：
    這次1,000元詹○均有交給我，2公克的愷他命我也當場交給
    詹○均了等語（見原審卷四第285頁反面），稽上各節，足
    認被告前揭具任意性之自白核與事實相符，此部分犯行，事
    證十分明確。
  ７就事實欄一(十三)(十四)犯行
  (1)業據被告廖少恒於偵訊（見偵C4卷第21頁）、原審審理中自
    白不諱，供認：我確實有在98年6月6日、98年5月20日販賣
    愷他命各1包均足1公克給郭鎮宇沒有錯，郭鎮宇所述實在等
    語（見原審卷三第8頁、卷四第285頁反面），核與證人郭鎮
    宇於偵訊、原審審理中結證情節相符，詳證：「我確定我在
    98 年6月6日這次有向廖少恒買愷他命，因為隔三天就是我
    被查獲的時間…，我98年6月6日這次向廖少恒購買愷他命，
    當天我就施用愷他命，之後到98年6月9日查獲時止，我就沒
    有再施用愷他命了…這次是我到廖少恒桃園市○○路住處樓
    下，廖少恒叫一個我不認識的年約30歲出頭的男子拿1包愷
    他命也是足1克給我，我就將500元交給那名男子」、「98年
    5月20日這次我是以詹○均所有0000000000號撥打電話向廖
    少恒購買愷他命…，這次交易地點是在武陵高中對面一棟大
    樓1樓內的私人會館，這次我打給廖少恒後，隔了10幾分鐘
    ，就有一位我不認識的年約20歲出頭之男子送1包愷他命給
    我，這包愷他命是足1克，價錢500元我直接交給那名男子」
    「這2次我向廖少恒買的愷他命都用完了」等語（見偵C3卷
    第160 頁、原審卷三第5至8頁）。
  (2)又98年6 月6 日毒品交易情節，復有郭鎮宇施用該次所購愷
    他命，經警於98年6 月9 日上午7 時05分許對之採尿送驗結
    果，確呈愷他命陽性反應乙情可徵（見偵J 卷第226 至228
    頁之桃園縣政府警察局大溪分局偵辦毒品案被採尿人姓名、
    編號對照表、檢體監管紀錄表、臺灣檢驗科技股份有限公司
    濫用藥物尿液檢驗報告各1 紙），自可憑信。
  (3)又98年5月20日毒品交易情節，更有被告廖少恒所使用00000
    00000號電話，經警監聽蒐得郭鎮宇以0000000000號電話撥
    打上揭門號向被告廖少恒購買愷他命、達成交易合意之監聽
    內容為佐，有上開門號通訊監察書及通訊監察譯文在卷可按
    （見偵J卷第261頁），細觀渠等通話內容（98年5月20日晚
    上10時49分57秒許，下稱對話）
    郭鎮宇：廖哥？
    廖少恒：嗯。
    郭鎮宇：你有空嗎？
    廖少恒：怎樣？
    郭鎮宇：沒有，我要拿「1」。
    廖少恒：「1」？
    郭鎮宇：嗯，在中山路。
    廖少恒：「下面」嗎？
    郭鎮宇：對呀。
    廖少恒：我叫仲瑋送過去。
    郭鎮宇：好啊。
    廖少恒：「下面」嗎？
    郭鎮宇：武陵高中這邊。
    廖少恒：好，我叫他打給你。
    郭鎮宇：打這一隻手機。
    廖少恒： 好。
    與證人郭鎮宇指證情節互核相符（見原審卷三第7頁反面）
    ，被告廖少恒此部分犯行，灼然至明。
  ８就事實欄一(十五)犯行
  (一)業據證人陳振興於偵訊、原審審理時證述明確在卷，於偵訊
    中具結證稱：「是在97年12月時，到廖少恒住處附近，我以
    400元代價向廖少恒購買1包約0.7公克的愷他命，我有當場
    付給他400元，重量是廖少恒告訴我的，我用來抽K煙抽掉了
    ，因為我以前曾在舞廳抽過半年K煙，這次廖少恒賣給我的
    愷他命跟我以前抽的愷他命感覺是一樣的，而廖少恒後來有
    請我2次愷他命的時間則都是在98年4月中旬及隔天，是2 天
    分別給我2包愷他命施用」（見偵C4卷第33頁）、「我有給
    廖少恒錢，我跟他買沒錯，第1次是在97年12月初，第2次是
    在12月中旬」（見偵A6卷第179頁）等語；於原審審理時再
    證稱：「廖少恒確實有販賣愷他命給我，時間是在農曆過年
    前」、「我有拿400元給廖少恒」等語（見原審卷二第32 、
    33頁），則由陳振興尚可明確區別其先後向廖少恒取得之愷
    他命，分別係「購買」或「無償」，並具體指明時間，復就
    交付400元之對價，始終堅證不移，與被告廖少恒於偵訊、
    原審審理時自白供認：「我印象中我有賣愷他命給陳振興過
    」（見偵C4卷第21頁）、「陳振興在97年年底的時候確實有
    向我買過1次愷他命」（見原審卷二第34頁）之情互核相符
    ，足認被告廖少恒此販毒犯行，事證明確無疑。
  (二)又被告廖少恒已供明：伊每公克愷他命進價為330 元，伊販
    賣愷他命每1 公克可賺取差價為70元等情在卷（見偵C4卷第
    21 頁 ），併衡以販賣毒品係屬嚴重違法行為，苟遭逮獲，
    後果嚴重，且毒品價格昂貴，取得不易，苟無利可圖，應無
    甘冒被查緝法辦之危險而平白為多次無償轉讓毒品之可能，
    故其販入之價格必較售出之價格低廉，而有從中賺取買賣差
    價牟利之意圖及事實，應屬符合論理法則且不違背社會通常
    經驗之合理判斷，則被告廖少恒自均有營利意圖無訛。
二、被告廖少恒於本院審理時否認事實欄一(一)、(二)、(四)、(五)、(六)
    、(八)、(十一)、(十四)、(十五)之犯行，核與前開認定之事證不符，其事
    後翻異前詞，無非卸責之詞，不足採信。另被告陳仲瑋於本
    院99年12月29日審理時，就事實欄一(五)、(六)部分證稱：「（
    這兩次的毒品，是廖少恒交給陳仲瑋的？還是陳慧如交給陳
    仲瑋的？）是廖少恒拿給我的」云云，雖與之前所述不符，
    但於同日庭訊為上開陳述之前亦證稱：「（有無別人代廖少
    恒交付ｋ他命給你的情形？）忘了」等語，其顯因時間久隔
    致記憶糢糊所致，此部分尚難為被告廖少恒有利之認定，附
    此敘明。
三、事實欄二犯行
    上開犯罪事實，業據被告廖少恒於警詢、偵訊、原審審理時
    迭認不諱（見偵A6卷第179頁、偵C4卷卷第21頁，原審卷一
    第106頁、第236頁、原審卷二第34頁），於偵訊中明確供認
    ：「（問：你有無免費提供愷他命給陳振興施用？）有，是
    陳振興跟我要的，我分2天給他2包，每包淨重1公克」，於
    原審審理時再自白：98年4月間我有免費請陳振興施用愷他
    命2次等語（見原審卷二第34頁），核與證人陳振興於偵訊
    、原審審理時之證述相符（見偵C4卷第33頁、偵A6卷第179
    頁，原審卷二第31至33頁），足認被告廖少恒前揭具任意性
    之自白核與事實相符，而屬可信，本件事證明確，洵堪認定
    。
四、事實欄四犯行
    訊據被告彭道博固坦承於上開時、地，交付愷他命予「阿國
    」2次、予陳文龍1次（見原審卷三第16頁反面、卷四第69頁
    ），惟矢口否認有何販賣第三級毒品愷他命之犯行，辯稱：
    均無償提供，且交付給陳文龍之愷他命數量只有3包云云（
    同上卷三第16頁反面、卷四第69頁）。經查：
  (一)就事實欄四(一)(二)部分
    被告固坦承「阿國」於上開時、地先後2 次透過桑旭凱向渠
    各拿愷他命1 包（每包均含袋重約0.6 公克）等情，惟矢口
    否認有何販賣愷他命犯行，辯稱：「阿國」是透過桑旭凱跟
    我拿愷他命，因為我跟桑旭凱租房子，我不想跟房東關係不
    好，所以我是免費提供云云（見原審卷四第69頁）。惟查：
  １被告於上開時、地先後2 次以300 元價格販售愷他命各1 包
    （每包均含袋重0.6 公克）予「阿國」乙節，已據證人桑旭
    凱證述明確（見98偵第6744號《下稱偵A 卷》卷六第70至71
    頁、原審卷四第64至69頁），其中，第1次之情節，並有經
    警依原審核發之通訊監察書，依法於監察期間對被告持用之
    0000000000號行動電話施以通訊監察，蒐得內容「阿國」向
    被告詢購愷他命、桑旭凱代為講價之監聽內容，有原審98年
    度聲監續字第000042號通訊監察書及上開門號通訊監察譯文
    在卷可按（見98偵字第16605號《下稱偵H卷》第40、41頁）
    ，細觀渠等通話內容：（98年1月7日下午4時48分40秒起）
    阿國：4百怎麼這樣而已
    彭道博：你誰
    阿國：阿國，小凱叫我跟你講
    彭道博：你電話給小凱
    阿國：等一下
    彭道博：喂桑旭凱：嗯
    彭道博：是誰過來拿的
    桑旭凱：等一下
    彭道博：你過來我房間講
    桑旭凱：喂
    彭道博：你叫他過來拿，他沒有天天拿我當然給他4百
    桑旭凱：我要的，他帶那個過來，我想說給他用一下而已
    彭道博：小孩子我這樣給當然是OK，電話不要給我講這個
    桑旭凱：我知道
    彭道博：小孩子也是OK，他又不像你這樣子，你要是小孩子
            跟你們價錢一樣
    桑旭凱：不是他要拿的
    彭道博：他過來拿，我當然是給他這個價錢
    桑旭凱：我知道
    彭道博：他跟你水平又不一樣，跟我很熟嗎
    桑旭凱：好啦，我叫他過去
    參諸證人桑旭凱指陳：「是阿國先打電話給被告，要向被告
    拿愷他命，一開始被告跟阿國講1包愷他命是400元，阿國叫
    我跟被告講愷他命是我要的，事實上愷他命是阿國要買的，
    因為阿國跟被告不是很熟，但被告知道愷他命其實是阿國要
    的，被告說我的水平和阿國的水平不一樣，所以我就叫阿國
    自己過去被告房間跟被告講」（見原審卷四第64頁反面至第
    66頁）、「（問：第一次阿國透過你向被告購買愷他命，阿
    國是在何地方先打電話給被告？）就在我位於桃園縣龜山鄉
    ○○路○段1170號3樓15室房間內」、「（問：阿國是否是在
    你此次與被告通完電話後，馬上就向被告取得愷他命？）阿
    國有等10幾分鐘再去被告位於桃園縣龜山鄉○○路○段1170
    號3樓7室房間」、「（問：阿國多久後返回你的房間並跟你
    說已向被告以300元價格買到1包愷他命？）約半小時」，「
    （問：所以阿國第一次透過你向被告購買愷他命的時間，就
    是98年1月7日下午4時48 分40秒此次通聯後，阿國等了10幾
    分鐘再去被告房間，半小時後阿國對你房間的這段時間？）
    沒錯」、「（問：這次阿國向被告取得愷他命回來有無分你
    一點施用？）有，這次我有用」、「阿國回來跟我說就300
    元」等語（見原審卷四第68頁），與上揭通話譯文內容相符
    。被告復自承此段對話，是阿國欲透過桑旭凱向伊拿愷他命
    、電話中伊這樣講是要做人情給桑旭凱、賣愷他命不是利潤
    很高的生意等語（見原審卷四第69頁），稽上各情，足認證
    人桑旭凱所證，阿國以電話向被告洽購愷他命後親至被告房
    間交易，旋以300元向被告購取愷他命1包等節應屬真實無訛
    。
  ２關於第2 次之交易情節，據證人桑旭凱指證：「（問：第二
    次阿國透過你向被告購買愷他命是何時？）是晚上，當時阿
    國到我房間說他想要吸愷他命，問我被告在不在，我叫阿國
    自己去敲被告房門，然後阿國就去了，約隔十幾分鐘阿國就
    回來，手上已經取得1包愷他命」（見原審卷四第68頁反面
    ）、「（問：這2次阿國愷他命回來幾包？）各拿1包愷他命
    。…這2次是阿國跟被告拿愷他命，阿國拿愷他命回來後，
    我問阿國1包愷他命是多少錢，阿國說是300元」（見原審卷
    四第66頁）、「這2次是阿國出的錢…是阿國去拿，地點在
    被告家，阿國有把毒品拿回來，1包300元0.6公克」明確（
    見偵A卷六第71頁反面），參諸被告自承，「阿國」確有透
    過桑旭凱向其取得愷他命共2次，每次均係1包愷他命（毛重
    0.6公克）等語（見原審卷四第69頁），足徵證人桑旭凱所
    指，阿國再度前往被告房間購取1包愷他命乙節屬實。
  ３被告雖辯稱：免費提供予「阿國」云云，然如前述，通話譯
    文中被告一再提及、強調「400 元」、「他沒有天天拿我當
    然給他4 百」、「他要是小孩子跟你們價錢一樣」、「他過
    來拿我當然是給他這個價錢」之對價關係；且證人桑旭凱亦
    詳證本件毒品交易之討價還價經過，並堅指：是以300 元購
    得1 包愷他命（含袋重約0.6 公克）等語（見偵A6卷第71頁
    反面、原審卷四第67頁反面），衡諸被告與阿國亦非親故，
    被告豈有無端一再免費供應之理；足認被告辯稱「免費」云
    云，要係飾卸之詞，並非可信。稽上各節，被告此部分犯行
    ，事證已臻明確。
  (二)就事實欄四(三)部分
    被告固坦承上開與陳文龍電話聯繫後，送交愷他命至皇冠汽
    車旅館予舉行生日派對之陳文龍等節，惟矢口否認有何販賣
    愷他命犯行，辯稱：因為當天陳文龍生日在旅館開派對，所
    以我帶3包愷他命到皇冠汽車旅館去，但未收錢云云（見原
    審卷一第274頁反面、卷三第16頁反面）。惟查：
  １被告於上開時、地販售愷他命10包（每包含袋重0.7 公克）
    予陳文龍乙節，已據證人陳文龍證述明確（見偵A 卷四第13
    至15頁、原審卷三第12至17頁），並有經警依原審核發之通
    訊監察書，依法於監察期間對被告持用之0000000000號行動
    電話施以通訊監察，蒐得內容為被告主動致電向陳文龍兜售
    愷他命及其後催討販毒價金之監聽內容，有原審98年度聲監
    續字第000042號通訊監察書及上開門號通訊監察譯文在卷可
    按（見偵H卷第40、59至62頁），細觀渠等通話內容：
  (1)被告於98年2 月5 日下午2 時17分02秒起，以其持用上開門
    號行動電話，撥打0000000000行動電話予陳文龍之通話內容
    略為（下稱對話，見偵H卷第59頁）：
    彭道博：兄弟
    陳文龍：怎樣
    彭道博：你今天有要「上」嗎
    陳文龍：蛤
    彭道博：你今天有要「上面」嗎
    陳文龍：應該有吧
    彭道博：你要幾個
    陳文龍：我不曉得
    彭道博：我幫你留10個起來好不好
    陳文龍：嗯
    彭道博：10個夠嗎
    陳文龍：夠吧
    彭道博：10個OK嗎
    陳文龍：你「下面」準備好了喔
    彭道博：我「下面」很足啊，我現在準備東西
    陳文龍：好啦，我晚上再打給你
  (2)被告以其持用上開門號於98年2 月5 日晚上11時35分29秒接
    獲0000000000號某成年女子行動電話通話內容略為（下稱對
    話，見偵H 卷第60頁）：
    該女：我是「上閔」他妹妹
    彭道博：嗯
    該女：「文龍」跟你講說跟你拿10件，錢他再給你
    彭道博：先拿再給什麼意思
    該女：他就說你先送過來，就先送10件，之後錢再給你
    彭道博：什麼時候給
    該女：他說明天
    彭道博：明天幾點
    該女：明天下午3點
    彭道博：叫他跟我講就好
    該女：因為他不方便
    彭道博：是喔
    該女：他好像說送DJ什麼東西的
    彭道博：你們在哪裡
    該女：我們在皇冠808
    彭道博：好
  (3)被告以其持用上開門號於98年2 月6 日晚上9 時14分23秒起
    撥打0000000000行動電話予陳文龍之通話內容略為（下稱對
    話，見偵H 卷第60至61頁）：
    彭道博：兄弟
    陳文龍：嗯
    彭道博：起來了
    陳文龍：對呀
    彭道博：昨天的那個
    陳文龍：那個等一下他們啊，現錢在「上閔」那裡
    彭道博：已經到了
    陳文龍：嗯
    彭道博：OK
    陳文龍：我是說錢在「上閔」那裡
    彭道博：錢在「上閔」那裡
    陳文龍：對，他總共是那幾支
    彭道博：你還要給我2千元
    陳文龍：2千元
    彭道博：嗯
    陳文龍：總共是拿10支嗎
    彭道博：對啊，你不是先給我1千
    陳文龍：他們拿的都沒有付現金
    彭道博：誰拿的
    陳文龍：乃玉他們拿的都沒有付現金
    彭道博：有啊，都有付現金啊，我是說你的部分，我拿10支
            給你
    陳文龍：那時候你拿6支給我，我給你1千
    彭道博：沒有
    陳文龍：總共是拿10支我知道
    彭道博：你現在還差我2千元
    陳文龍：就10支的錢
    彭道博：對
    陳文龍：好啦
    彭道博：他們周邊的錢都有現金拿了，就你的部分，你那時
            候躺在床上，你說叫我挺你
    陳文龍：我知道，反正就2千
    彭道博：嗯
  (4)被告以其持用上開門號於98年2 月6 日晚上10時31分28秒起
    撥打0000000000行動電話予綽號「阿君」成年人之通話內容
    略為（下稱對話，見偵H 卷第61頁）：
    彭道博：「漢堡」現在這裡，「馬漢」現在這裡，叫「漢堡
            」那2千元先給「馬漢」
    阿君：OK
    彭道博：你跟「漢堡」講，然後「文龍」講說你要給他的那
            個錢，你要先拿2 千元給我，因為昨天「文龍」有
            跟我拿10 支 ，10支他先給我1 千，所以還有2 千
            元，他說要從你那邊出，從醫藥費裡面出，你現在
            還要多久
    （…略）
    阿君：那就是等下我再算1千6過去
    彭道博：1千6是什麼錢
    阿君：你的錢啊
    彭道博：「漢堡」那邊有4百，你還要再拿1千6出來
    阿君：對
  (5)上揭購毒之對話譯文，其對象（陳文龍及其友人）、次數（
    1 次）、數量（10包）、時間（98年2 月5 日）、交易地點
    （皇冠汽車旅館房間）、價金（3,000 元，其中1,000 元當
    場交付，賒欠2,000 元其後追討）均甚具體、明確；而其對
    話內容，係如何關於被告販賣愷他命予陳文龍之事，及陳文
    龍確為2月5日生日之情，復據證人陳文龍詳證在卷（見原審
    卷三第13、14頁），陳文龍就其何以向被告購毒乙節，更證
    稱：是被告打電話問我晚上辦慶生派對有沒有要買搖頭丸，
    「上」、「上面」就是指搖頭丸，我跟他講應該有吧，被告
    就說要幫我留10顆搖頭丸，我就再問他有沒有愷他命可以賣
    我，「下面」就是指「愷他命」，被告回答我說他的愷他命
    夠賣給我，叫我放心，他要準備我要的這些東西，然後我就
    跟他說晚上打給你等語（見原審卷三第13頁反面），與對話
    譯文內容互稽相符，足認被告確有主動致電探詢陳文龍是
    否購毒之兜售行為，洵屬無疑；而陳文龍所述「被告回答我
    說他的愷他命夠賣給我，叫我放心，他要準備我要的這些東
    西，然後我就跟他說晚上打給你」之其後向被告洽購毒品情
    節，亦有對話所示，當日於對話後不久，旋有自稱受陳
    文龍所託之女子代回電予被告並確認購買愷他命10包、指定
    交付地點皇冠汽車旅館808號房之達成交易合意內容一致；
    再渠等交易愷他命10包後，被告因追討陳文龍所賒欠之購毒
    價金餘款2,000元，更有對話譯文所示之聯繫情節可佐
    ；且由此對話中，被告一再表示確認陳文龍生日向其購買取
    得之愷他命數量為10包、價金僅付1,000元、尚賒欠2,000元
    等情，陳文龍更詳指：「隔天被告打電話給我說還差2,000
    元餘款沒有給」、「當天晚上向被告拿10包愷他命」、「這
    10包愷他命的價錢就是3,000元」、「我記得1包愷他命是
    300元沒錯」、「當時『阿君』欠我8,000元的醫藥費，被告
    也認識『阿君』，知道『阿君』欠我8,000元這件事」等情
    （見原審卷三第13頁反面、第14頁、第15頁反面）；被告亦
    坦承有因陳文龍生日派對而攜愷他命至旅館房內之事（見原
    審卷一第274頁、卷三第16頁反面），綜上各情，足認證人
    陳文龍所證，以3000元價格向被告購入共10包愷他命供慶生
    施用乙節（見原審卷三第16頁第3至5行）應係實在。
  ２被告雖辯稱：伊當時僅有交付3 包愷他命、均係免費提供云
    云，然苟如此，被告豈會一再於對話中提及「先拿再給什麼
    意思」（見對話第4 行）、「你不是先給我1 千…你的部
    分我拿10支給你…你現在還差我2 千」、「（陳文龍問：就
    10支的錢？）彭道博：對啦」（見對話17、21、26至28行
    ）、「昨天文龍有跟我拿10支，10支他先給我1 千，所以還
    有2 千元…」（對話第5 至7 行）之對價關係？甚且被告
    於交付毒品之前、後所為上揭通話，堅指其交付陳文龍之愷
    他命數量為10包而非3 包，更一再提及「先拿再給」並強調
    「先給1 千」、「還差2 千」之對價；被告苟僅有交付陳文
    龍3 包愷他命，又豈有事後向陳文龍催討10包愷他命價款之
    理！所辯核係飾卸之詞，要無足採。稽上各節，被告此部分
    犯行，事證已臻明確。
  ３關於被告本件販賣毒品之價金3,000 元，依證人陳文龍所述
    及前揭譯文資料所示，被告除當場收受其中之1,000 元外，
    尚賒欠2,000 元，此部分既無證據證明被告業已收訖，實無
    從僅憑證人陳文龍所言：我記得被告應該有拿到這2,000 元
    ，不是向「上閔」就是向「奶育」拿到，我沒有看到被告拿
    到這2,000 元，但被告後來沒有再向我要錢，如果被告當時
    沒有向「上閔」他們拿到，應該會再打電話向我要錢才是，
    所以我認為被告應該已經拿到這2,000元等語（見原審卷三
    第14、15頁反面）之推測說詞，據為被告不利之認定，故依
    罪證有疑利歸被告之原則，應認被告此部分實際上犯罪所得
    之財物為1,000元，允宜敘明。
  (三)按販賣毒品之「意圖」，即犯罪之目的，原則上不以發生特
    定結果為必要，只需有營利之意圖為已足，不以買賤賣貴而
    從中得利為必要；而有營利之意圖，並不以真正得利為必要
    ，縱未必賺取價差，並不影響販賣毒品罪之成立（最高法院
    97年度台上字第2109號、99年度台上字第1397號判決參照）
    。被告彭道博既先後多次販賣愷他命予「阿國」、陳文龍等
    人，同時向其等收取如事實欄所述之現金，顯見雙方即有交
    易之對價關係；由被告一再向陳文龍追討差款之舉，足見被
    告營利意圖顯然；且毒品愷他命，查緝甚嚴，如無營利意圖
    ，何須甘冒牢獄風險，縱親戚、好友間，亦然。而毒品販賣
    之利得，除販賣者坦承之外，委難查得實情，本件因被告否
    認有販賣毒品，故無法確認被告有償提供毒品所得取之利潤
    若干，然販賣第三級毒品愷他命之法定刑度甚重，係眾所周
    知，依一般經驗法則，販賣毒品者鋌而走險，應係亦在營利
    ，本件雖警方未在被告住處查扣任何磅秤或分裝毒品工具，
    亦查無積極證據足以確認被告所得取之利潤若干，然被告應
    無甘冒受查緝風險而平白轉讓毒品之理；證人桑旭凱雖稱：
    我之前曾經問過被告，他說跟人家拿1包300元等語（見原審
    卷四第68頁反面），然桑旭凱僅係聞自被告片面所言，並非
    親身聞見被告與他人交易價格之情形，且依買賣常情，賣方
    唯恐買方還價，對於詢問進價成本之回答自難期盡實，並衡
    諸被告事後一再追討差款之急情，則桑旭凱所證被告自稱之
    價格，尚難採信；稽上各情，足認被告彭道博當有營利之意
    圖無疑。
  (四)綜上，被告彭道博所辯，核係飾卸之詞，要無足採，其販賣
    愷他命3次之犯行，事證明確，已堪認定，應依法論科。
五、比較新舊法
    就被告廖少恒於所犯事實欄一(一)至(六)、(八)至(十)、(十三)、(十五)販賣
    第三級毒品行為、事實欄二轉讓第三級毒品行為後，被告陳
    仲瑋於所犯事實欄一(一)(二)販賣第三級毒品行為後，被告陳慧
    如於所犯事實欄一(五)(六)販賣第三級毒品行為後，被告彭道博
    於所犯事實欄四(一)(二)(三)販賣第三級毒品行為後，毒品危害防
    制條例部分條文業於98年5月20日修正公布，針對當次公布
    之修正條文，未另訂施行日期（至原毒品危害防制條例第36
    條所規定：「本條例自公布後六個月施行」，核該條文所稱
    「本條例」係指92年7月9日修正公布之該條例，並非指98年
    5 月20日公布之部分修正條文），惟法律既經制定或修正並
    經總統公布，自應依一般原則，自公布日起算第3日發生效
    力，此經司法院98年6月29日院台廳一字第0980014643號函
    載明。是98年5月20日修正公布之毒品危害防制條例修正條
    文之生效日期，應自公布日起第3日即98年5月22日發生效力
    ，則：
  (一)比較該條例第4 條第3 項修正前規定：「製造、運輸、販賣
    第三級毒品，處五年以上有期徒刑，得併科新臺幣五百萬元
    以下罰金。」，修正後則規定：「製造、運輸、販賣第三級
    毒品，處五年以上有期徒刑，得併科新臺幣七百萬元以下罰
    金」，經比較結果，修正後之規定對被告陳慧如並未較為有
    利，是依刑法第2條第1項前段規定，對被告陳慧如、彭道博
    部分自應適用98年5月20日修正公布前之毒品危害防制條例
    第4條第3項規定。
  (二)毒品危害防制條例第4 條第3 項雖有前述修正，且該條例第
    8 條第3 項雖未有修正，然同條例第17條則有修正，其修正
    前之規定為「犯第4 條第1 項至第4 項、第5 條第1 項至第
    4 項前段、第6 條第1 項至第4 項、第7 條第1 項至第4 項
    、第8 條第1 項至第4 項、第10條或第11條第1 項、第2 項
    之罪，供出毒品來源，因而破獲者，得減輕其刑」，修正後
    增訂第2 項規定：「犯第4 條至第8 條之罪於偵查及審判中
    均自白者，減輕其刑。」查，被告廖少恒、陳仲瑋於偵查及
    原審審理時均自白其等所為上開犯罪，已如前述，經綜合比
    較新舊法結果，修正後之規定乃較有利被告廖少恒、陳仲瑋
    ，則依刑法第2條第1項但書規定，對被告廖少恒、陳仲瑋部
    分，均應整體適用修正後毒品危害防制條例之規定，自亦有
    修正後毒品危害防制條例第17條第2項之適用。
六、論罪
  (一)核被告廖少恒於事實欄一所為，均係犯98年5 月20日修正公
    布後毒品危害防制條例第4 條第3 項之販賣第三級毒品罪；
    於事實欄二所為，均係犯毒品危害防制條例第8 條第3 項之
    轉讓第三級毒品罪。查被告陳仲瑋於事實欄一(一)(二)之犯行，
    明知被告廖少恒係販賣第三級毒品愷他命予李盈潔，仍依被
    告廖少恒指示，送交愷他命予李盈潔，核其所為，均係犯修
    正後毒品危害防制條例第4 條第3 項之販賣第三級毒品罪；
    被告陳慧如於事實欄一(五)(六)之犯行，明知被告廖少恒係販賣
    第三級毒品愷他命予陳仲瑋，仍依被告廖少恒指示，送交愷
    他命予陳仲瑋，核其所為，均係犯98年5 月20日修正公布前
    之毒品危害防制條例第4條第3項之販賣第三級毒品罪。被告
    彭道博於事實欄四(一)(二)(三)所為，均係犯98年5月20日修正前
    之毒品危害防制條例第4條第3項之販賣第三級毒品罪。
  (二)查愷他命成分固應屬藥品管理，同時列屬管制藥品管理條例
    第3 條所稱之第三級管制藥品，或毒品危害防制條例所稱之
    第三級毒品，其藥品類別為「須由醫師處方使用」，然愷他
    命成分截至目前為止尚未列屬藥事法第22條第1 項第1 款所
    稱「經中央主管機關（即行政院衛生署）明令公告禁止製造
    、調劑、輸入、輸出、販賣或陳列之毒害藥品」之禁藥（參
    行政院衛生署98年9 月20日衛署藥字第0980340977號、同署
    食品藥物管理局99年1 月11日FDA 風字第0980342005號等函
    ），且卷內亦無其他積極證據足認本件愷他命係屬非法製造
    或自國外輸入，亦難遽認即屬偽藥或禁藥，因之被告廖少恒
    於事實欄二所為轉讓愷他命之犯行，自應依毒品危害防制條
    例第8 條第3 項規定論以轉讓第三級毒品罪。
  (三)按以營利為目的販入毒品，經多次販賣後，持有剩餘毒品被
    查獲，其各次販賣行為，固應併合處罰，惟該持有剩餘毒品
    之低度行為，應僅為最後一次販賣毒品之高度行為所吸收，
    不另論罪（最高法院99年度台上字第662 號、97年度台上字
    第4068號判決參照）。本件被告廖少恒持有附表四編號4所
    示第三級毒品愷他命45包（驗餘淨重45.03 公克，於98 年6
    月9 日遭查扣）之低度行為，為其最後一次販賣愷他命（即
    事實欄一(十二)所載98年6 月7 日犯行）之高度行為所吸收，不
    另論罪。另按，上訴人於行為時持有第三級毒品之行為不構
    成犯罪，原判決理由竟謂「渠等持有第三級毒品之低度行為
    ，應為販賣之高度行為所吸收，均不另論罪」，即有違誤（
    最高法院99年度台上字第1277號判決參照）。本件被告廖少
    恒、陳仲瑋、陳慧如、彭道博前揭於98年5月20日毒品危害
    防制條例修正公布前因販賣或轉讓而持有愷他命之行為，因
    該條例當時並未有處罰持有第三級毒品行為之明文，且縱於
    98 年5月20日該條例修正公布後，其第11條第5項關於處罰
    持有第三級毒品行為之規定，亦明文限於持有純質淨重達20
    公克以上者，始受處罰，而被告廖少恒、陳仲瑋、陳慧如、
    彭道博於上開修正前因各次販賣或轉讓而持有愷他命之質量
    ，亦均未達該應受處罰之標準，自無庸論以持有愷他命，允
    宜敘明。
  (四)次按販賣毒品罪，賣方將毒品交付買方，係屬犯罪構成要件
    之行為，知情而為賣方交付毒品予買方，即使只是基於幫助
    他人犯罪之意思，亦成立共同正犯（最高法院92年度台上字
    第2141號判決參照）；又刑法上關於正犯與幫助犯之區別，
    係以行為人主觀上之犯意及客觀上之行為為其準據。凡以自
    己犯罪之意思而參與犯罪，無論其所參與者，是否為犯罪構
    成要件之行為，皆為正犯。其以幫助他人犯罪之意思而參與
    犯罪，其所參與者，苟係犯罪構成要件之行為，亦為正犯，
    必以幫助他人犯罪之意思而參與者，又為犯罪構成要件以外
    之行為，始為幫助犯。本件被告陳仲瑋、陳慧如分別受被告
    廖少恒之指示送交愷他命予李盈潔、陳仲瑋，且該次販毒價
    金悉由被告廖少恒獲取，被告陳仲瑋、陳慧如均顯係基於幫
    助之犯意而為，惟均參與毒品交付之構成要件行為，仍應就
    所犯上開各罪，均以共同正犯論。故被告廖少恒與陳仲瑋、
    陳慧如、事實欄一(十三)(十四)所示送交毒品之年籍不詳成年男子間
    ，於各該參與犯行間均屬共同正犯。被告陳仲瑋之辯護人於
    原審及本院均辯稱：被告陳仲瑋代廖少恒送交愷他命之行為
    應僅構成幫助犯云云，尚非可採。
  (五)再按成年人對未成年人犯毒品危害防制條例第6 條、第7 條
    、第8 條之罪者，始應依各該條項之罪，加重其刑至二分之
    一，此觀同條例第9 條之規定自明。上訴人販賣第三級毒品
    予少年林員，不在上揭條例所規定應加重其刑之範圍，且亦
    非屬於兒童及少年福利法第70條第1 項所規定成年人故意對
    少年犯罪，應加重其刑之範圍，自不能適用該法條對上訴人
    加重其刑，原判決竟適用該法條對上訴人加重其刑，自有適
    用法則不當之違誤（最高法院95年度台上字第4670號判決參
    照）。本件被告廖少恒於事實欄一(十二)所為販賣第三級毒品予
    少年詹○均之犯行，自不得依兒童及少年福利法第70條第1
    項規定加重其刑，允宜敘明。
  (六)又查被告廖少恒於偵查中及原審審理時，均自白其於事實欄
    一所為販賣第三級毒品之犯行、於事實欄二所為轉讓第三級
    毒品之犯行，被告陳仲瑋於偵查中及原審審理時，均自白其
    於事實欄一(一)(二)所為販賣第三級毒品之犯行，均應依修正後
    毒品危害防制條例第17條第2項規定，就上開各罪予以減輕
    其刑。又被告陳仲瑋對於事實欄一(一)(二)之事實並不爭執，僅
    於原審審理時爭執此部分應成立幫助販賣毒品之罪刑，因自
    白係針對事實而非該事實應適用之法律而言，其爭執法律之
    適用僅係其防禦權之正當行使，是被告陳仲瑋此部分所為自
    仍屬自白，一併敘明。
  (七)另衡酌被告陳慧如上開販賣第三級毒品犯罪情節，其僅因係
    被告廖少恒之同居女友，偶然受其指示而基於幫助之犯意，
    為交付愷他命予自己親表弟陳仲瑋之販毒構成要件行為，前
    後僅有2 次，既未分沾任何販毒利得，且於本件毒品來去流
    通亦未能置喙，充其量僅止於為男友偶然跑腿性質，並非屬
    組織性、常態性之犯罪成員，更難以比擬一般專事販毒之徒
    ，足徵其犯罪情狀非重，客觀上應足以引起一般同情，而有
    情輕法重、顯可憫恕之情，爰認被告陳慧如所犯販賣第三級
    毒品部分，縱處以法定最低刑度猶嫌過重，爰均依刑法第59
    條之規定酌減其刑。
  (八)被告廖少恒、陳仲瑋、陳慧如、彭道博所犯上開各罪，其犯
    意各別，行為互殊，均應分論併罰。
七、原審認被告罪證明確，適用98年5月20日修正公布前之毒品
    危害防制條例第4條第3項規定，毒品危害防制條例第4條第3
    項、第8條第3項、第17條第2項、第19條第1項，刑法第11條
    、第2條第1項但書、第28條、第59條、第51條第5款、第38
    條第1項第1款之規定，及審酌被告廖少恒販賣、轉讓第三級
    毒品愷他命，被告彭道博販賣第三級毒品愷他命，助長社會
    不良風氣，而施用毒品具有成癮性，其等所為對於社會治安
    影響甚鉅，被告廖少恒甚至竟販賣愷他命予懷孕婦女（李盈
    潔）施用，嚴重危害國民身心健康，而被告陳仲瑋、陳慧如
    僅係受被告廖少恒指示送交所販賣毒品，尚非一般專事販毒
    之徒可比，且被告廖少恒、陳仲瑋查獲後即坦認知錯、已有
    悔意，及被告4人之智識程度、生活狀況等一切情狀，分別
    量處如原審判決主文所示之刑，並考量應給予其等機會，併
    分別定其應執行之刑如原審判決主文所示。
八、沒收
  (一)按犯毒品危害防制條例第19條第1 項規定：「犯第四條至第
    九條、第十二條、第十三條獲第十四條第一項、第二項之罪
    者，其供犯罪所用或因犯罪所得之財物，均沒收之。」，犯
    罪所得之財物為新臺幣時，因其本身即為我國現行貨幣價值
    之表示，不發生追徵其價額之問題（最高法院99年度台上字
    第1240號判決參照）。又毒品危害防制條例第19條第1 項規
    定，販賣第三級毒品「所得之財物」沒收之，如全部或一部
    不能沒收時，以其財產抵償之，乃刑法第38條第1 項第2款
    、第3 款、第3 項職權沒收主義之特別規定，係採義務沒收
    主義，用以澈底杜絕行為人貪取暴利之誘因、工具與結果。
    故因販賣毒品所取得之一切對價，自不能與一般正常營利事
    業計算其營利所得之情形相提並論，不問其原屬供販賣所用
    之成本或因此所得之利潤，亦不以當場扣押者為限，本次特
    別規定，應概予沒收，始符對毒害國民身心健康行徑，嚴加
    懲戒之立法意旨（最高法院99年度台上字第338 號判決參照
    ）。前揭規定，於共同正犯，因其犯罪所得合併計算，且於
    全部或一部不能沒收時以其財產抵償之，為避免執行時發生
    重複沒收、抵償之情形，故各共同正犯之間係採連帶沒收主
    義，於裁判時應諭知連帶沒收、抵償（最高法院99年度台上
    字第2195、1974號、98年度台上字第4618號、第4962號、97
    年度台上字第3745號、95年度台上字第6482號判決參照）。
    查被告廖少恒、陳仲瑋、陳慧如於事實欄一所為販賣第三級
    毒品所得之財物，被告彭道博於事實欄四(一)(二)(三)所為販賣第
    三級毒品所得之財物，雖未扣案，仍均應依毒品危害防制條
    例第19條第1項規定，分別於其等各次犯行項下中宣告沒收
    ，如全部或一部不能沒收時，以其財產抵償之，並於被告廖
    少恒、陳仲瑋間所共犯事實欄一(一)(二)之罪、於被告廖少恒、
    陳慧如間所共犯事實欄一(五)(六)之罪，分別諭知連帶沒收、抵
    償。
  (二)次按毒品危害防制條例第19條第1 項規定，採義務沒收主義
    ，然該條項之有關沒收，係刑法第38條第1 項第2 款、第3
    項之特別規定，既無「不問屬於犯人與否，沒收之」之明文
    ，自屬相對沒收之立法，故供犯該項所列之罪所用之物，仍
    以屬於犯人所有為限，始得宣告沒收（最高法院99年度台上
    字第1446號、99年度台上字第1240號判決參照）。本件扣案
    如附表四編號1 所示之行動電話1 支（不含0000000000號SI
    M 卡），為被告廖少恒所有，供其為事實欄一(三)(四)(七)至(十)(十三)
    販賣第三級毒品犯罪所用，業據被告廖少恒供承在卷（見原
    審卷四第282頁反面），爰依上規定，在被告廖少恒所犯前
    揭各罪項下均宣告沒收之。至上開扣案行動電話內插之0000
    000000號晶片卡1張，雖為被告廖少恒供上揭販賣第三級毒
    品犯罪所用之物，惟係案外人巫金格申辦所有，已據被告廖
    少恒及證人巫金格供明無訛（見原審卷二第207頁反面、卷
    四第282頁反面），既非被告廖少恒所有，即無從依上開規
    定宣告沒收。另未扣案之被告彭道博持用0000000000號行動
    電話（含該門號晶片卡1張），雖為被告彭道博供本件事實
    欄四(一)(三)所示販賣第三級毒品犯罪所用之物，惟既無證據證
    明為被告所有，亦無從依上開規定予以宣告沒收。
  (三)又扣案如附表四編號2 所示之磅秤2 個，已據被告廖少恒於
    原審審理中陳明係其所有，供其於本案如附表一所示販賣第
    三級毒品各次犯罪時，用以磅秤所販賣愷他命而重複使用之
    物（見原審卷四第282頁反面），爰在被告廖少恒所為如附
    表一所示之各次犯罪項下宣告沒收之；且按共同正犯因相互
    間利用他人之行為，以遂行其犯意之實現，本於責任共同之
    原則，有關沒收部分，對於共犯間供犯罪所用之物，自均應
    為沒收之諭知（最高法院91年度台上字第5583號判決參照）
    ，故該扣案如附表四編號2所示之物，均應對於共犯陳仲瑋
    、陳慧如諭知沒收，爰均在被告陳仲瑋、陳慧如所犯各該罪
    項下宣告沒收。
  (四)關於附表四編號3 、4 物品之沒收：
  1.按毒品危害防制條例第18條第1 項前段規定，應予沒收銷燬
    之毒品，以經查獲之第一級、第二級毒品為限。同條項後段
    復規定，查獲之第三級、第四級毒品，無正當理由而擅自持
    有者，沒入銷燬之。倘係查獲製造、運輸、販賣、意圖販賣
    而持有、以非法方法使人施用、引誘他人施用獲轉讓第三級
    、第四級毒品，既屬毒品危害防制條例相關法條明文規定處
    罰之犯罪行為，即非該條項應依行政程序沒入銷燬之範圍。
    又毒品危害防制條例第19條第1 項所定「供犯罪所用或因犯
    罪所得之物」，係指犯第4 條至第9 條、第12條、第13條或
    第14條第1 項、第2 項之罪所用或所得之物，不包括毒品本
    身在內，自不得為第三、四級毒品之沒收依據（以犯第4 條
    第3 項販賣第三級毒品罪為例，其供犯罪所用之物，當指「
    供販賣第三級毒品所用之物」而言；第三級毒品本身為販賣
    之標的，為遂行販賣該毒品使用之物，始屬「供犯罪《犯第
    4 條第3 項之販賣第三級毒品罪》所用之物」，其理至明）
    。同條例對於查獲之製造、運輸、販賣、意圖販賣而持有、
    以非法方法使人施用、引誘他人施用及轉讓第三、四級毒品
    之沒收，並無特別規定，如其行為已構成犯罪，則該毒品即
    屬不受法律保護之違禁物，應回歸刑法之適用，依刑法第38
    條第1 項第1 款之規定沒收之（最高法院98年度台上字第47
    69號、95年度台上字第911號判決參照）。查被告廖少恒為
    警扣得持有如附表四編號4所示之第三級毒品愷他命45包（
    驗餘淨重45.03公克，外包裝袋45只總重5.45公克），均為
    違禁物，依上說明，應依刑法第38條第1項第1款規定，在被
    告廖少恒最後一次販賣第三級毒品罪（即事實欄一(十二)之罪）
    項下宣告沒收，至鑑驗中所費失之毒品，既已因鑑驗用罄，
    故不予宣告沒收。又被告廖少恒遭查扣如附表四編號3所示
    之分裝袋1批，係被告廖少恒所有供販賣第三級毒品犯罪所
    用之物，為被告廖少恒於原審審理時供承無訛（見原審卷四
    第282頁反面），暨如附表四編號4所示之愷他命外包裝45只
    ，係被告廖少恒所有用於包裹毒品愷他命，有防止毒品裸露
    、逸出及潮濕之功用，並為便於分裝、攜帶毒品所用之物，
    亦屬其供犯罪所用之物，被告廖少恒供明所有，而該外包裝
    袋可與愷他命毒品分離，並經鑑定機關就之與本件扣案之愷
    他命分別鑑定量重，有前引鑑定書可憑（見原審卷四第191
    頁），足證與扣案之愷他命並無不可析離之關係，核屬被告
    廖少恒所有供販賣第三級毒品犯罪所用之物，均應依毒品危
    害防制條例第19條第1項之規定，在被告廖少恒最後一次販
    賣第三級毒品罪項（即事實欄一(十二)之罪）下宣告沒收。
  2.至扣案如附表五所示之物，被告廖少恒、陳仲瑋否認係供本
    案犯罪所用，並無證據證明係供被告等上揭犯罪所用之物，
    且非違禁物，於本案均不予宣告沒收。
九、經核原判決上開認事用法，洵無違誤，量刑亦屬妥適，被告
    廖少恒、陳仲瑋、陳慧如、彭道博上訴意旨，或否認犯罪，
    或指摘原判決量刑過重；公訴人就被告廖少恒部分提起上訴
    ，認原判決定執刑部分失當云云，核均無理由，其上訴均應
    予駁回。
、無罪部分
一、公訴意旨略謂：被告廖少恒明知愷他命為毒品危害防制條例
    第2 條第1 項第3 款所定之第三級毒品，不得隨意販賣，竟
    意圖營利，自97年3 月間某日起，以「褲子」、「下面」代
    表愷他命，藉如附表三所示之行動電話為聯絡工具，與欲購
    買毒品之人聯絡，嗣於如附表二所示之時、地，販賣第三級
    毒品予如附表三所示之人，因認被告廖少恒就此部分另涉毒
    品危害防制條例第4 條第3 項之販賣第三級毒品罪嫌云云。
二、按販賣、轉讓、施用、持有毒品等罪，供出毒品來源，因而
    破獲者，得減輕其刑，毒品危害防制條例第17條定有明文，
    從而犯前揭之罪而供出毒品來源者，乃有利於己之陳述，與
    一般無利害關係證人所為之陳述尚屬有別，為擔保其陳述之
    真實性，以避免為邀得寬典而為損人利己之不實陳述，是其
    陳述是否與真實相符，仍應調查其他證據以資審認，必達於
    一般之人均不致有所懷疑，而得確信其為真實之程度者，始
    得據為有罪之認定，最高法院98年度台上字第7571號著有判
    決可資參照；次按，有關於販賣毒品或轉讓毒品（禁藥）罪
    ，其購買毒品之人或受讓者所為之指述，固非不得作為認定
    事實之證據，然衡諸供述證據常受主、客觀條件影響，難以
    完全信實，所以須參酌其他供述或非供述、直接或間接之補
    強證據，以資審認，方符嚴格證明法則之要求，此亦刑法修
    正後，應與刑事訴訟法採證據裁判主義、嚴格證明法則相互
    配合之當然結果，亦有最高法院98年度台上字第1845號判決
    可參。
三、公訴意旨認被告廖少恒涉犯附表三所示販賣第三級毒品罪嫌
    ，無非係以證人即各次交易之購毒者李盈潔、陳仲瑋、巫金
    格、詹○均、陳振興之單一指訴，為其主要論據。
四、被告廖少恒堅詞否認上開販賣第三級毒品犯行，辯稱：這些
    我都否認，我沒有賣、亦無交付毒品云云（見原審卷一第23
    5頁反面、卷二第212頁、第252頁、卷三第141頁、第14 2頁
    反面、卷四第283頁反面、第284頁反面至285頁反面）。經
    查：公訴人指被告廖少恒涉犯附表三所載販賣愷他命云云，
    均僅有購毒者之單一指述，就李盈潔、陳仲瑋、巫金格、詹
    ○均、陳振興所指附表三販賣毒品之時間、地點、對象、次
    數、數量、金額等基本犯罪事實，卷內無諸如監聽譯文或其
    他人證、物證等相關證據足資證明，其中，證人李盈潔到庭
    坦認：「我是在陳慧如的母親於97年6月過世後才認識廖少
    恒的」、「我是在認識廖少恒之後才有跟廖少恒買愷他命」
    、「我確定我是97年6月份以後才認識廖少恒」（見原審卷
    二第249頁反面）、「我自己也算不清楚我到底向廖少恒買
    了幾次愷他命」、「警察當時到龍潭女監來借訊我，我當時
    沒有很明確告訴警察我向廖少恒購買愷他命的時間，我是說
    大概的時間，…我就以每個月月初、月中、月底都會跟他買
    來算，只是大概的印象而已，我並沒有確定時間」（見原審
    卷二第246頁、248、249頁反面），李盈潔既然97年6月後才
    認識被告廖少恒，且係認識廖少恒後才有購毒之交易，顯無
    公訴人所指在97年6月前向被告廖少恒購毒之可能，所述即
    有瑕疵可指。而證人詹○均證稱：「我有些愷他命是向小B
    買的，有些是向廖少恒買的」、「（問：你多久買一次愷他
    命？）不一定，大約3、4天，或一個禮拜，…我有錢才會玩
    愷他命，沒錢就不會玩愷他命，我中間有一段時間因為沒有
    錢所以沒有玩愷他命，但我已不記得時間」、「（問：所以
    你在警詢中所述向廖少恒買愷他命的時間都是隨便亂講的？
    ）…我不記得是幾號買的」等語（見原審卷二第211頁），
    證人巫金格亦證稱：我施用之愷他命來源不一，非僅有被告
    廖少恒等語（見原審卷二第207頁反面），則證人詹○均、
    巫金格等人，既對於其等各次購毒之來源、具體交易時間既
    均未能具體指明，又焉能斷認何次所施用之愷他命必係向被
    告廖少恒購取而無混淆誤認之虞？均非無疑。李盈潔、陳仲
    瑋、巫金格、詹○均、陳振興所指附表三被告廖少恒販賣愷
    他命之情，均乏其他供述或非供述、直接或間接之補強證據
    可資審認，如何確定其為真實？實無從遽以該等證人所陳猶
    待辨明之單一供述，作為被告廖少恒有附表三所載販賣愷他
    命犯罪之不利論證，此外，復查無其他積極證據足資認定被
    告廖少恒有此部分販賣愷他命之犯行，從而，就此部分自應
    為被告廖少恒無罪之諭知。
五、公訴人上訴意旨略以：
  (一)原審判決附表三編號1部分（即購毒者係證人李盈潔部分）
    ：被告廖少恆販賣第三級毒品愷他命予證人李盈潔之上揭犯
    行，業據證人李盈潔於98年6月30 日偵訊中結證稱：「我每
    個月至少跟他買1次以上，後面買的比較多。第1次是97年3
    月份下旬，地點在桃園市區，買1 包400或500元，第2次是
    97年3月份下旬再隔2、3天，地點在桃園市區，買1包400或
    500元。第3次是97年3月份下旬，地點在桃園市區，買1包
    400或500元。第4次97年4月份，地點在桃園市區，買2至3包
    ，每包400或500元。第5次97年5月份，地點在桃園市區，買
    2至3包，每包400或500元。第6次97 年6月份，地點在桃園
    市區，買2至3包，每包400或500元。第7次97年7月份，地點
    在桃園市區，買2至3包，每包400或500元。第8次97年8月份
    ，地點在桃園市區，買2至3包，每包400或500元。第9次97
    年9月份，地點在桃園市區，買2至3包，每包400或500元。
    第10次97年7月份，地點在桃園市區，買2至3包，每包400或
    500元。第11次97年11月份，地點在桃園市區，買2至3包，
    每包400或500元。第12次97年12月份，地點在桃園市區，買
    2至3包，每包400或500元。第13次98 年1月份，地點在桃園
    市區，買5包，每包400或500元。第14 次98年5月份（此次
    經原審判決有罪），....」等語明確（相關證述內容參見98
    年度偵字第6744號卷六第37至39頁），且被告廖少恆與證人
    李盈潔於98年6月30日偵訊中曾當面對質：「（檢察官問李
    盈潔：有無向廖少恆買過K他命？）李盈潔答：有。」、「
    （檢察官問廖少恆：意見？）廖少恆答：無，我賣過她很多
    次。」、「（檢察官問李盈潔：妳證稱有向廖少恆買過至少
    14次毒品？）李盈潔答：是。」、「（檢察官問廖少恆：意
    見？）廖少恆答：無。」等語（參見98 年度偵字第6744號
    卷六第64至65頁），綜據證人李盈潔上揭證述，及被告廖少
    恆當面坦認賣過很多次之情，足認被告廖少恆此部分犯行堪
    可認定。
  (二)原審判決附表三編號2部分（即購毒者係證人陳仲瑋部分）
    ：被告廖少恆販賣第三級毒品愷他命予證人陳仲瑋之上揭犯
    行，業據證人陳仲瑋於98年6月9日偵訊中結證略以：被告廖
    少恆有賣毒品K他命給伊，從98年4月開始，伊每個星期大約
    是吸2包，1小包是1公克，1次施用1小包，伊每次跟廖少恆
    買，也是1小包，所以伊每星期至少跟被告廖少恆買2次毒品
    K 他命，最近一次是98年6月6日早上，伊到被告廖少恆桃園
    市○○路住處購買，每1次都是在他復興路的住處交易，都
    是一手交錢，一手交貨，沒有賒帳過，每次都是買1小包1公
    克等語（參見98年度偵字第12960號卷三第183至184頁），
    比對被告廖少恆於98年7月7日中自承：「（問：陳仲瑋大約
    從98年4月開始約每星期向你拿1次毒品？）答：是。」、「
    （問：你直接跟他交易的時間地點？）答：差不多1星期買1
    次，時間不記得，地點都是在我家。」、「（問：大概說一
    下時間？）答：4月上旬、中旬、下旬各1次，5月也是這樣
    ，6月6日是最後1次。地點都在我家，他都拿1包1公克400元
    。」、「（問：你賣給陳仲瑋K他命毒品約7次從98年4月到6
    月間？）答：是。」、「（問：地點在你家屬實？）答：屬
    實。」、「（問：每包400元，屬實？）答：屬實。」、「
    （問：你每次進K他命都進多少量？）答：50公克約17000元
    左右。」等語（參見98年度偵字第6744號卷六第121及124
    頁），縱使採信最有利被告廖少恆之販賣次數計算，亦即被
    告廖少恆自己上開之供承內容，仍至少販賣予證人陳仲瑋7
    次（亦即起訴書所載之時地、次數），且係以約17000元買
    入50公克愷他命（換算後每公克約340元），而以每公克400
    元售出，顯有獲利無疑。檢察官並於98年9月23日偵訊中再
    次向證人陳仲瑋確認：。「（檢察官問：你有無跟廖少恆
    買過毒品？）陳仲瑋答：有，我向他買過。」、「（檢察官
    問：廖少恆說從98年4月你跟他買過7次左右，屬實？）陳仲
    瑋答：應該有。」等語明確（參見98年度偵字第12960號卷
    四第259頁），是綜據證人陳仲瑋證述及被告廖少恆上開供
    承，被告廖少恆確有原審判決附表三編號2部分所示犯行，
    堪可認定，原審判決就起訴書所載之被告廖少恆販售愷他命
    予證人陳仲瑋之時地、次數僅採認4次，而捨98年4月上旬、
    中旬、下旬3次而不採，容有誤會。
  (三)原審判決附表三編號3部分（即購毒者係證人巫金格部分）
    ：被告廖少恆販賣第三級毒品愷他命予證人巫金格之上揭犯
    行，業據證人巫金格於98年6月9日偵訊中證稱略以：伊跟被
    告廖少恆買過約5、6次毒品，從97年10月份開始，陸陸續續
    向被告廖少恆買過5、6次，最後1次應該是在97年12月份的
    時候，被告廖少恆會先將毒品分裝好，說1包就是1克，1包
    就是500元，伊每次都只買1包，幾乎都是在被告廖少恆家交
    易等語（參見98年度偵字第12960號卷四第14頁）、於98 年
    6月30日偵訊中證稱：「（問：你何時何地向廖少恆買K他命
    ？）答：第1次在97年9月，在桃園市火車站他家樓下，買1
    公克500元，第2次在97年10月上旬，地點一樣在他家樓下，
    買1克500元。第3次在97年10月下旬，在桃園市火車站他家
    樓下，買1克200元。第4次在97年11月初，在桃園市火車站
    他家樓下，買1克500元。第5次在97年11月中，在桃園市火
    車站他家樓下，買1克500元。第6次在97年12月底，在桃園
    市火車站他家樓下，買1克500元」、「（問：你一共向廖少
    恆買6次毒品，每次1公克，屬實？）答：屬實。」、「（問
    ：每1公克500元屬實？）答：屬實。」、「（問：地點都在
    廖少恆家樓下，屬實？）答：屬實。」等語明確（參見98年
    度偵字第6744號卷六第42及43頁），雖被告廖少恆於原審98
    年10月19日準備程序辯稱：僅有賣愷他命給證人巫金格1次
    云云（參見原審卷一98年10月19日準備程序筆錄第8頁），
    惟證人巫金格於98年12月17日原審審理中仍指證歷歷（相關
    證述參見原審卷二98年12月17日審判筆錄第3至9頁），並與
    偵查中證述一致，顯見被告廖少恆上開辯詞尚非可信，應以
    證人巫金格上開證述為可採，是被告廖少恆確有原審判決附
    表三編號3部分所示犯行，堪可認定。
  (四)原審判決附表三編號4部分（即購毒者係證人詹○均部分）
    ：被告廖少恆販賣第三級毒品愷他命予證人詹○均之上揭犯
    行，業據證人詹○均於98年6月30日偵訊中證稱：「（問：
    有無施用K他命？）答：有，我跟廖少恆買的。」、「（問
    ：何時何地向廖少恆買的？）答：第1次約是在97年6月間，
    在桃園火車站他家附近，買1克500元。第2次約是在97年7月
    ，在桃園火車站他家附近，買1克500元。第3次約是在97年8
    月，在桃園火車站他家附近，買1克500元。第4次約是在98
    年3月，在桃園火車站他家附近，買2克1000元。」、「（問
    ：你一共向廖少恆買4次毒品？）答：是。」、「（地點都
    在桃園火車站附近他家？）答：是。」、「（問：1克500元
    ？）答：是，..」等語明確（參見98年度偵字第6744號卷六
    第64頁），且證人詹○均98年12月17日審理中仍為相同之證
    述（參見原審卷二98年12月17日審判筆錄第10至16頁），足
    認證人詹○均之證述並無瑕疵可指，且被告廖少恆於98年12
    月17日審理中尚提及：伊印象中證人詹○均只有跟伊購買愷
    他命1次，是98年間1、2月時，證人詹○均到伊家中買1公克
    愷他命，證人詹○均拿400元給伊云云（參見原審卷二98 年
    12月17日審判筆錄第15至16頁），顯見至少在98年間1、2月
    時，被告廖少恆確實仍有販售愷他命1次予證人詹○均，該
    次時間與證人詹○均上開證述於98年3月有購買1 次等情相
    近，雖金額、數量稍有出入，惟時間、地點大致相符，應堪
    認定。且證人詹○均於98年6月7日確有向被告廖少恆購買愷
    他命一情，亦經原審法院認定屬實，並於原審判決中以理由
    敘述甚明，足認證人詹○均之上開證述內容信而有徵，應足
    採信，是原審法院僅採信證人詹○均部分證詞，捨其餘部分
    證述不採，在原審判決附表三編號4部分之認定上，認事用
    法恐非無誤會。
  (五)原審判決附表三編號5部分（即購毒者係證人陳振興部分）
    ：被告廖少恆販賣第三級毒品愷他命予證人陳振興之上揭犯
    行，業據證人陳振興於98年6月30日及98年7月17日偵訊中具
    結證稱：「第1次是在97年12月時，到廖少恒住處附近，以
    400元代價向廖少恒購買1包約0.7公克的愷他命，我有當場
    付給他400元，重量是廖少恒告訴我的，我用來抽K煙抽掉了
    ，因為我以前曾在舞廳抽過半年K煙，這次廖少恒賣給我的
    愷他命跟我以前抽的愷他命感覺是一樣的，第2次也是97年
    12月在同一處所，我也是以400元向他購買0.7公克的K他命
     」（參見98年度偵字第12960號卷四第33頁）、「我有給廖
    少恒錢，我跟他買沒錯，第1次是在12月初，第2次是在12月
    中旬」（參見98年度偵字第6744號卷六第179頁）等語明確
    ，而檢察官就證人陳振興於98年7月17日上開證述訊問被告
    廖少恆意見，被告廖少恆在98年7月17日同庭偵訊中供稱：
    「（檢察官問：意見？）答：那是我要給他，但是他不想讓
    我了錢，所以才給我錢。」等語（參見98年度偵字第6744號
    卷六第179頁），足認被告廖少恆確實有上開2次交付愷他命
    並收取金錢之事實，至被告廖少恆於98年11月26日審理中雖
    僅供稱：「陳振興在97年年底的時候確實有向我買過1次愷
    他命」云云（參見原審卷二第34頁），但實則應有2次，應
    足認定。至證人陳振興於98年11月26日審理中雖證稱略以：
    第1次被告廖少恆請我愷他命，第2次被告廖少恆說要請我，
    我不好意思，所以我就拿400元給他云云（參見原審卷二第
    33頁），實為附和迴護被告廖少恆，將其中1次藻飾為轉讓
    愷他命，實不足採，是被告廖少恆確有原審判決附表三編號
    5部分之犯行，亦足認定。
六、惟查證據之取捨與證據之證明力如何，均屬事實審法院得自
    由裁量、判斷之職權，茍其此項裁量、判斷，並不悖乎通常
    一般人日常生活經驗之定則或論理法則，又於判決內論敘其
    何以作此判斷之心證理由者，即不得任意指摘其為違法。茲
    原判決已詳敘就卷內證據調查之結果，而為綜合判斷、取捨
    ，其得心證的理由已說明甚詳，且所為論斷從形式上觀察，
    亦難認有違背經驗法則、論理法則，或有其他違背法令之情
    形，自不容任意指為違法。公訴人提起上訴，仍執前開情詞
    而為爭執，並對於原審取捨證據及判斷其證明力職權之適法
    行使，仍持己見為不同之評價，而指摘原判決不當，自難認
    有理由，其上訴亦應予以駁回。
據上論斷，應依刑事訴訟法第368條，判決如主文。
本案經檢察官吳國南到庭執行職務。
中　　華　　民　　國　　100　　年　　1　　月　　19　　日
 　　　　　 刑事第一庭    審判長法　官  葉騰瑞
                                法　官　彭政章
                                法　官　莊明彰
以上正本證明與原本無異。
轉讓第三級毒品部分不得上訴，其餘部分如不服本判決應於收受
送達後10日內向本院提出上訴書狀，其未敘述上訴之理由者並得
於提起上訴後10日內向本院補提理由書（均須按他造當事人之人
數附繕本）「切勿逕送上級法院」。
                                書記官  王韻雅
中　　華　　民　　國　 100　　年　　1 　　月　　19　　日
附表一（事實欄一犯行）
┌─┬────────────┬───────────────┐
│編│犯罪事實                │宣告刑                        │
│號│                        │（應處罪刑及宣告之從刑）      │
├─┼────────────┼───────────────┤
│1 │事實欄一(一)所載犯行      │廖少恒共同販賣第三級毒品，處有│
│  │                        │期徒刑年。扣案附表四編號2 所│
│  │                        │示之物沒收之。未扣案販賣第三級│
│  │                        │毒品所得之財物新臺幣肆佰元與陳│
│  │                        │仲瑋連帶沒收之，如全部或一部不│
│  │                        │能沒收時，以其與陳仲瑋之財產連│
│  │                        │帶抵償之。                    │
│  │                        │陳仲瑋共同販賣第三級毒品，處有│
│  │                        │期徒刑貳年捌月。扣案附表四編號│
│  │                        │2 所示之物沒收之。未扣案販賣第│
│  │                        │三級毒品所得之財物新臺幣肆佰元│
│  │                        │與廖少恒連帶沒收之，如全部或一│
│  │                        │部不能沒收時，以其與廖少恒之財│
│  │                        │產連帶抵償之。                │
├─┼────────────┼───────────────┤
│2 │事實欄一(二)所載犯行      │廖少恒共同販賣第三級毒品，處有│
│  │                        │期徒刑年。扣案附表四編號2 所│
│  │                        │示之物沒收之。未扣案販賣第三級│
│  │                        │毒品所得之財物新臺幣肆佰元與陳│
│  │                        │仲瑋連帶沒收之，如全部或一部不│
│  │                        │能沒收時，以其與陳仲瑋之財產連│
│  │                        │帶抵償之。                    │
│  │                        │陳仲瑋共同販賣第三級毒品，處有│
│  │                        │期徒刑貳年捌月。扣案附表四編號│
│  │                        │2 所示之物均沒收之。未扣案販賣│
│  │                        │第三級毒品所得之財物新臺幣肆佰│
│  │                        │元與廖少恒連帶沒收之，如全部或│
│  │                        │一部不能沒收時，以其與廖少恒之│
│  │                        │財產連帶抵償之。              │
├─┼────────────┼───────────────┤
│3 │事實欄一(三)所載犯行      │廖少恒販賣第三級毒品，處有期徒│
│  │                        │刑年。扣案附表四編號1 、2 所│
│  │                        │示之物均沒收之。未扣案販賣第三│
│  │                        │級毒品所得之財物新臺幣肆佰元沒│
│  │                        │收之，如全部或一部不能沒收時，│
│  │                        │以其財產抵償之。              │
├─┼────────────┼───────────────┤
│4 │事實欄一(四)所載犯行      │廖少恒販賣第三級毒品，處有期徒│
│  │                        │刑年。扣案附表四編號1 、2 所│
│  │                        │示之物均沒收之。未扣案販賣第三│
│  │                        │級毒品所得之財物新臺幣肆佰元沒│
│  │                        │收之，如全部或一部不能沒收時，│
│  │                        │以其財產抵償之。              │
├─┼────────────┼───────────────┤
│5 │事實欄一(五)所載犯行      │廖少恒共同販賣第三級毒品，處有│
│  │                        │期徒刑年。扣案附表四編號2 所│
│  │                        │示之物沒收之。未扣案販賣第三級│
│  │                        │毒品所得之財物新臺幣肆佰元與陳│
│  │                        │慧如連帶沒收之，如全部或一部不│
│  │                        │能沒收時，以其與陳慧如之財產連│
│  │                        │帶抵償之。                    │
│  │                        │陳慧如共同販賣第三級毒品，處有│
│  │                        │期徒刑年。扣案附表四編號2 所│
│  │                        │示之物沒收之。未扣案販賣第三級│
│  │                        │毒品所得之財物新臺幣肆佰元與廖│
│  │                        │少恒連帶沒收之，如全部或一部不│
│  │                        │能沒收時，以其與廖少恒之財產連│
│  │                        │帶抵償之。                    │
├─┼────────────┼───────────────┤
│6 │事實欄一(六)所載犯行      │廖少恒共同販賣第三級毒品，處有│
│  │                        │期徒刑年。扣案附表四編號2 所│
│  │                        │示之物沒收之。未扣案販賣第三級│
│  │                        │毒品所得之財物新臺幣肆佰元與陳│
│  │                        │慧如連帶沒收之，如全部或一部不│
│  │                        │能沒收時，以其與陳慧如之財產連│
│  │                        │帶抵償之。                    │
│  │                        │陳慧如共同販賣第三級毒品，處有│
│  │                        │期徒刑年。扣案附表四編號2 所│
│  │                        │示之物沒收之。未扣案販賣第三級│
│  │                        │毒品所得之財物新臺幣肆佰元與廖│
│  │                        │少恒連帶沒收之，如全部或一部不│
│  │                        │能沒收時，以其與廖少恒之財產連│
│  │                        │帶抵償之。                    │
├─┼────────────┼───────────────┤
│7 │事實欄一(七)所載犯行      │廖少恒販賣第三級毒品，處有期徒│
│  │                        │刑年。扣案附表四編號1 、2 所│
│  │                        │示之物均沒收之。未扣案販賣第三│
│  │                        │級毒品所得之財物新臺幣肆佰元沒│
│  │                        │收之，如全部或一部不能沒收時，│
│  │                        │以其財產抵償之。              │
├─┼────────────┼───────────────┤
│8 │事實欄一(八)所載犯行      │廖少恒販賣第三級毒品，處有期徒│
│  │                        │刑年。扣案附表四編號1 、2 所│
│  │                        │示之物均沒收之。未扣案販賣第三│
│  │                        │級毒品所得之財物新臺幣肆佰元沒│
│  │                        │收之，如全部或一部不能沒收時，│
│  │                        │以其財產抵償之。              │
├─┼────────────┼───────────────┤
│9 │事實欄一(九)所載犯行      │廖少恒販賣第三級毒品，處有期徒│
│  │                        │刑年。扣案附表四編號1 、2 所│
│  │                        │示之物均沒收之。              │
├─┼────────────┼───────────────┤
│10│事實欄一(十)所載犯行      │廖少恒販賣第三級毒品，處有期徒│
│  │                        │刑年。扣案附表四編號1 、2 所│
│  │                        │示之物均沒收之。              │
├─┼────────────┼───────────────┤
│11│事實欄一(十一)所載犯行      │廖少恒販賣第三級毒品，處有期徒│
│  │                        │刑年。扣案附表四編號2 所示之│
│  │                        │物沒收之。                    │
├─┼────────────┼───────────────┤
│12│事實欄一(十二)所載犯行      │廖少恒販賣第三級毒品，處有期徒│
│  │                        │刑年。扣案附表四編號1 、2 、│
│  │                        │3、4所示之物均沒收之。未扣案販│
│  │                        │賣第三級毒品所得之財物新臺幣壹│
│  │                        │仟元沒收之，如全部或一部不能沒│
│  │                        │收時，以其財產抵償之。        │
├─┼────────────┼───────────────┤
│13│事實欄一(十三)所載犯行      │廖少恒共同販賣第三級毒品，處有│
│  │                        │期徒刑年。扣案附表四編號1 、│
│  │                        │2所 示之物均沒收之。未扣案販賣│
│  │                        │第三級毒品所得之財物新臺幣伍佰│
│  │                        │元沒收之，如全部或一部不能沒收│
│  │                        │時，以其財產抵償之。          │
├─┼────────────┼───────────────┤
│14│事實欄一(十四)所載犯行      │廖少恒共同販賣第三級毒品，處有│
│  │                        │期徒刑年。扣案附表四編號2 所│
│  │                        │示之物均沒收之。未扣案販賣第三│
│  │                        │級毒品所得之財物新臺幣伍佰元沒│
│  │                        │收之，如全部或一部不能沒收時，│
│  │                        │以其財產抵償之。              │
├─┼────────────┼───────────────┤
│15│事實欄一(十五)所載犯行      │廖少恒販賣第三級毒品，處有期徒│
│  │                        │刑年。扣案附表四編號2 所示之│
│  │                        │物均沒收之。未扣案販賣第三級毒│
│  │                        │品所得之財物新臺幣肆佰元沒收之│
│  │                        │，如全部或一部不能沒收時，以其│
│  │                        │財產抵償之。                  │
└─┴────────────┴───────────────┘
附表二（事實欄二犯行）
┌─┬────────────┬───────────────┐
│編│犯罪事實                │宣告刑                        │
│號│                        │（應處罪刑及宣告之從刑）      │
├─┼────────────┼───────────────┤
│1 │廖少恒明知愷他命（Ketami│廖少恒轉讓第三級毒品，處有期徒│
│  │ne，俗稱K 他命）係毒品危│刑肆月。                      │
│  │害防制條例所公告列管之第│                              │
│  │三級毒品，依法不得轉讓，│                              │
│  │竟基於轉讓第三級毒品愷他│                              │
│  │命之犯意，於98年4 月中旬│                              │
│  │某日，在桃園縣桃園市復興│                              │
│  │路99號16樓之4 住處內，無│                              │
│  │償提供愷他命1 包（重量約│                              │
│  │1 公克）予陳振興而轉讓之│                              │
│  │。                      │                              │
├─┼────────────┼───────────────┤
│2 │廖少恒明知愷他命（Ketami│廖少恒轉讓第三級毒品，處有期徒│
│  │ne，俗稱K 他命）係毒品危│刑肆月。                      │
│  │害防制條例所公告列管之第│                              │
│  │三級毒品，依法不得轉讓，│                              │
│  │竟基於轉讓第三級毒品愷他│                              │
│  │命之犯意，於前述時間（即│                              │
│  │98年4 月中旬某日）之翌日│                              │
│  │，在桃園縣桃園市○○路99│                              │
│  │號16樓之4 住處內，無償提│                              │
│  │供愷他命1 包（重量約1 公│                              │
│  │克）予陳振興而轉讓之。  │                              │
└─┴────────────┴───────────────┘
附表三（就起訴書犯罪事實欄編號十四所載，被告廖少恒被訴無
罪部分）
┌──┬───┬────────┬───────────┬────────┬────┬─────┐
│編號│購毒者│販毒時間（民國）│    販  毒  地  點    │毒品種類及金額  │販 毒 者│ 聯絡電話 │
│    │      │                │                      │   （新臺幣）   │        │          │
│    │      │                │                      │                │        │          │
├──┼───┼────────┼───────────┼────────┼────┼─────┤
│1   │李盈潔│97年3月下旬間共 │1、桃園縣桃園市區某不 │愷他命，每次1 包│廖少恒  │0000000000│
│    │      │買3次           │   詳地點。           │至5 包不等，每包│        │（廖少恒）│
│    │      ├────────┤2、桃園縣中壢市英雄鎮 │400 至500 元。  │        │   ↑↓   │
│    │      │97年4月間某日   │   社區               │                │        │0000000000│
│    │      ├────────┤                      │                │        │（李盈潔）│
│    │      │97年5月間某日   │                      │                │        │          │
│    │      ├────────┤                      │                │        │          │
│    │      │97年6月間某日   │                      │                │        │          │
│    │      ├────────┤                      │                │        │          │
│    │      │97年7月間某日   │                      │                │        │          │
│    │      ├────────┤                      │                │        │          │
│    │      │97年8月間某日   │                      │                │        │          │
│    │      ├────────┤                      │                │        │          │
│    │      │97年9月間某日   │                      │                │        │          │
│    │      ├────────┤                      │                │        │          │
│    │      │97年10月間某日  │                      │                │        │          │
│    │      ├────────┤                      │                │        │          │
│    │      │97年11月間某日  │                      │                │        │          │
│    │      ├────────┤                      │                │        │          │
│    │      │97年12月間某日  │                      │                │        │          │
│    │      ├────────┤                      │                │        │          │
│    │      │98年1月間某日   │                      │                │        │          │
├──┼───┼────────┼───────────┼────────┼────┼─────┤
│2   │陳仲瑋│98年4月上旬某日 │桃園縣桃園市          │愷他命，每次1 包│廖少恒  │0000000000│
│    │      ├────────┤                      │，每包400 元    │        │0000000000│
│    │      │98年4月中旬某日 │                      │                │        │（廖少恒）│
│    │      ├────────┤                      │                │        │   ↑↓   │
│    │      │                │                      │                │        │0000000000│
│    │      │98年4月下旬某日 │                      │                │        │0000000000│
│    │      │                │                      │                │        │（陳仲瑋）│
├──┼───┼────────┼───────────┼────────┼────┼─────┤
│3   │巫金格│97年9月上旬某日 │廖少恒位於桃園縣桃園市│愷他命，每次1 公│廖少恒  │0000000000│
│    │      ├────────┤復興路99號16樓之4 住處│克，每公克500 元│        │（廖少恒）│
│    │      │97年10月上旬某日│樓下                  │                │        │   ↑↓   │
│    │      ├────────┤                      │                │        │0000000000│
│    │      │97年10月下旬某日│                      │                │        │（巫金格）│
│    │      ├────────┤                      │                │        │          │
│    │      │97年11月上旬某日│                      │                │        │          │
│    │      ├────────┤                      │                │        │          │
│    │      │97年11月中旬某日│                      │                │        │          │
│    │      ├────────┤                      │                │        │          │
│    │      │97年12月下旬某日│                      │                │        │          │
├──┼───┼────────┼───────────┼────────┼────┼─────┤
│4   │少年  │97年6月間某日   │桃園縣桃園市火車站附近│愷他命，每次1 至│廖少恒  │0000000000│
│    │詹○均├────────┤某不詳地點            │2 公克，金額500 │        │（廖少恒）│
│    │      │97年7月間某日   │                      │至1,000 元      │        │   ↑↓   │
│    │      ├────────┤                      │                │        │0000000000│
│    │      │97年8月間某日   │                      │                │        │（詹○均）│
│    │      ├────────┤                      │                │        │          │
│    │      │98年3月間某日   │                      │                │        │          │
├──┼───┼────────┼───────────┼────────┼────┼─────┤
│ 5  │陳振興│97年12月上旬某日│桃園縣桃園市統領百貨附│愷他命，1 包，每│廖少恒  │          │
│    │      │                │近某不詳地點          │包400 元        │        │          │
└──┴───┴────────┴───────────┴────────┴────┴─────┘
附表四
┌──┬───────────────────────┬─────┐
│編號│扣案物                                        │備註      │
├──┼───────────────────────┼─────┤
│ 1  │SAMSUNG 廠牌、序號000000000000000 號行動電話1 │內插之門號│
│    │支                                            │0000000000│
│    │                                              │號晶片卡1 │
│    │                                              │張不予宣告│
│    │                                              │沒收      │
├──┼───────────────────────┼─────┤
│ 2  │磅秤2 個                                      │          │
├──┼───────────────────────┼─────┤
│ 3  │分裝袋1 批                                    │          │
├──┼───────────────────────┼─────┤
│ 4  │第三級毒品愷他命45包（驗餘淨重45.03 公克）及毒│          │
│    │品外包裝袋45只（總重5.45公克）                │          │
└──┴───────────────────────┴─────┘
附表五
┌──┬───────────────────────┐
│編號│扣案物                                        │
├──┼───────────────────────┤
│1   │搖頭丸46顆、第二級毒品甲基安非他命18包（驗前總│
│    │毛重19.74 公克，見本院卷四第191 頁之鑑定書）、│
│    │記帳單4 張、吸食器1 組、HTC 廠牌行動電話（內插│
│    │門號0000000000號SIM 卡）1 支、現金12萬8,500 元│
│    │（扣押物品清單誤載為8,500 元）                │
├──┼───────────────────────┤
│2   │SONY ERICSSON 廠牌銀色行動電話1 支（內插門號09│
│    │00000000號SIM 卡）                            │
└──┴───────────────────────┘
備註：本案偵查卷宗編號對照表
┌────────────────────────┐
│98年度偵字第6744號卷一至卷七：偵A1卷至偵A7卷    │
│98年度少連偵字第51號卷一至卷六：偵B1卷至偵B6卷  │
│98年度偵字第12960 號卷一至卷四：偵C1卷至偵C4卷  │
│98年度少連偵字第80號卷：偵D卷                   │
│98年度少連偵字第102號卷一至卷五：偵E1卷至偵E5卷 │
│98年度少連偵字第103號卷：偵F卷                  │
│98年度偵字第15895號卷：偵G卷                    │
│98年度偵字第16605號卷：偵H卷                    │
│98年度偵字第18174號卷：偵I卷                    │
│98年度偵字第18406號卷：偵J卷                    │
│98年度偵字第20830號卷：偵K卷                    │
│98年度他字第1194號卷：偵L卷                     │
│98年度他字第3667號卷：偵M卷                     │
└────────────────────────┘
